! Divvun & Giellatekno - open source grammars for Sámi and other languages
! Copyright © 2000-2010 The University of Tromsø & the Norwegian Sámi Parliament
! http://giellatekno.uit.no & http://divvun.no
!
! This program is free software; you can redistribute and/or modify
! this file under the terms of the GNU General Public License as published by
! the Free Software Foundation, either version 3 of the License, or
! (at your option) any later version. The GNU General Public License
! is found at http://www.gnu.org/licenses/gpl.html. It is
! also available in the file $GTHOME/LICENSE.txt.
!
! Other licensing options are available upon request, please contact
! giellatekno@hum.uit.no or feedback@divvun.no

! ========================================================================== !
!                      Lule Sámi morphological analyser                      !
! ========================================================================== !


! ======================
!! !!!Sublexica for Verb
! ======================

!! Table of content:

!! * The auxiliaries
!! ** Negation verb
!! ** Copula
!! ** Modals
!! * Main verbs
!! ** Even syllable stems
!! *** Intransitives
!! *** Transitives
!! ** Odd syllable stems
!! *** Intranstives
!! *** Transitives
!! ** Contracted stems
!! *** Intransitives
!! *** Transitives
!! ** Assimilated loan verbs
!! *** Intransitives
!! *** Transitives
!! ** Main inflectional categories
!! *** suffix lexicas
!! ** Verb derivation


!! IV means intransitive verbs, TV means transitive verbs.


!! !!!Auxiliary verbs
! ---------------


!! !!Negation verb 
! - - - -


LEXICON NEG !!= @CODE@
         +Ind+Prs+Sg1:iv      K      ;
         +Ind+Prs+Sg2:i       K      ;
         +Ind+Prs+Sg3:ij      K      ;
         +Ind+Prs+Du1:en      K      ;
 +Ind+Prs+Du1+Err/Orth:æn      K      ; !
         +Ind+Prs+Du2:æhppe   K      ;
         +Ind+Prs+Du3:æbá     K      ;
         +Ind+Prs+Pl1:ep      K      ;
 +Ind+Prs+Pl1+Err/Orth:æp      K      ; !
         +Ind+Prs+Pl2:ehpit   K      ;
         +Ind+Prs+Pl3:e       K      ;
 +Ind+Prs+Pl3+Err/Orth:æ       K      ; !

         +Ind+Prt+Sg1:ittjiv  K      ;
         +Ind+Prt+Sg2:ittji   K      ;
         +Ind+Prt+Sg3:ittjij  K      ;
         +Ind+Prt+Du1:ejma    K      ;
         +Ind+Prt+Du2:ejda    K      ;
         +Ind+Prt+Du3:ejga    K      ;
         +Ind+Prt+Pl1:ejma    K      ;
         +Ind+Prt+Pl2:ejda    K      ;
         +Ind+Prt+Pl3:ettjin  K      ;

           +Imprt+Sg2:ale     ENDLEX ;
           +Imprt+Sg3:allis   ENDLEX ;
           +Imprt+Du1:allon   ENDLEX ;
           +Imprt+Du2:alºle   ENDLEX ;
           +Imprt+Du3:alliska ENDLEX ;
           +Imprt+Pl1:allop   ENDLEX ;
           +Imprt+Pl2:allit   ENDLEX ;
           +Imprt+Pl3:allisa  ENDLEX ;

         +ImprtII+Sg2:allu    ENDLEX ;
         +ImprtII+Sg3:allus   ENDLEX ;
         +ImprtII+Du1:allun   ENDLEX ;
         +ImprtII+Du2:alluda  ENDLEX ;
         +ImprtII+Du3:alluska ENDLEX ;
         +ImprtII+Pl1:allup   ENDLEX ;
         +ImprtII+Pl2:allut   ENDLEX ;
         +ImprtII+Pl3:allusa  ENDLEX ;


!! !!Copula 
! - - - -

LEXICON ÅRROT !!= @CODE@
       +Inf:ro%>t   K      ;
 +Imprt+Sg2:o%>     ENDLEX ;
 +Imprt+Sg3:ru%>s   ENDLEX ;
 +Imprt+Du1:ro%>n   ENDLEX ;
 +Imprt+Du2:ºro%>   ENDLEX ;
 +Imprt+Du3:ru%>ska ENDLEX ;
 +Imprt+Pl1:ro%>p   ENDLEX ;
 +Imprt+Pl2:ru%>t   ENDLEX ;
 +Imprt+Pl3:ru%>sa  ENDLEX ;

LEXICON LIEHKET !!= @CODE@
                     +Inf:liehket      K      ; ! should I use årrot? (No! TO)
               +Actio+Ess:liehkemin    K      ;
               +Actio+Ela:liehkemis    K      ;
                  +PrfPrc:læhkám       K      ;
! Present
          +Ind+Prs+Sg1+v1:lav          K      ;
          +Ind+Prs+Sg1+v2:lev          K      ;
          +Ind+Prs+Sg2+v1:la           K      ;
          +Ind+Prs+Sg2+v2:le           K      ;
          +Ind+Prs+Sg3+v1:la           K      ;
          +Ind+Prs+Sg3+v2:le           K      ;
         +Ind+Prs+Sg3+Clt:l            ENDLEX ;
             +Ind+Prs+Du1:lin          K      ;
             +Ind+Prs+Du2:lihppe       K      ;
             +Ind+Prs+Du3:libá         K      ;
             +Ind+Prs+Pl1:lip          K      ;
             +Ind+Prs+Pl2:lihpit       K      ;
             +Ind+Prs+Pl3:li           K      ;
!+Ind+Prs+Pl3:%>l ENDLEX ;

! Present in questions
         +Ind+Prs+Sg1+Qst:lev          K      ;
         +Ind+Prs+Sg2+Qst:le           K      ;
         +Ind+Prs+Sg3+Qst:le           K      ;
         +Ind+Prs+Du1+Qst:len          K      ;
 +Ind+Prs+Sg1+Qst+Err/Orth:læv          K      ; !
 +Ind+Prs+Sg2+Qst+Err/Orth:læ           K      ; !
 +Ind+Prs+Sg3+Qst+Err/Orth:læ           K      ; !
 +Ind+Prs+Du1+Qst+Err/Orth:læn          K      ; !
         +Ind+Prs+Du2+Qst:læhppe       K      ;
         +Ind+Prs+Du3+Qst:læbá         K      ;
         +Ind+Prs+Pl1+Qst:lep          K      ;
 +Ind+Prs+Pl1+Qst+Err/Orth:læp          K      ; !
         +Ind+Prs+Pl2+Qst:lehpit       K      ;
         +Ind+Prs+Pl3+Qst:le           K      ;
 +Ind+Prs+Pl3+Qst+Err/Orth:læ           K      ; !


! Past
             +Ind+Prt+Sg1:lidjiv       K      ;
             +Ind+Prt+Sg2:lidji        K      ;
          +Ind+Prt+Sg3+v1:lij          K      ;
          +Ind+Prt+Sg3+v2:lej          K      ;
             +Ind+Prt+Du1:lijma        K      ;
             +Ind+Prt+Du2:lijda        K      ;
             +Ind+Prt+Du3:lijga        K      ;
             +Ind+Prt+Pl1:lijma        K      ;
             +Ind+Prt+Pl2:lijda        K      ;
             +Ind+Prt+Pl3:lidjin       K      ;


! Past in questions
         +Ind+Prt+Sg1+Qst:ledjiv       K      ;
         +Ind+Prt+Sg2+Qst:ledji        K      ;
         +Ind+Prt+Sg3+Qst:lej          K      ;
         +Ind+Prt+Du1+Qst:lejma        K      ;
 +Ind+Prt+Du1+Qst+Err/Orth:lejme        K      ; !
 +Ind+Prt+Du1+Qst+Err/Orth:lijme        K      ; !
         +Ind+Prt+Du2+Qst:lejda        K      ;
 +Ind+Prt+Du2+Qst+Err/Orth:lejde        K      ; !
 +Ind+Prt+Du2+Qst+Err/Orth:lijde        K      ; !
         +Ind+Prt+Du3+Qst:lejga        K      ;
         +Ind+Prt+Pl1+Qst:lejma        K      ;
 +Ind+Prt+Pl1+Qst+Err/Orth:lejme        K      ; !
 +Ind+Prt+Pl1+Qst+Err/Orth:lijme        K      ; !
 +Ind+Prt+Pl2+Qst+Err/Orth:lejde        K      ; !
 +Ind+Prt+Pl2+Qst+Err/Orth:lijde        K      ; !
         +Ind+Prt+Pl2+Qst:lejda        K      ;
         +Ind+Prt+Pl3+Qst:ledjin       K      ;

! Potensialis
                 +Pot+Sg1:littjav      K      ;
                 +Pot+Sg2:littja       K      ;
                 +Pot+Sg3:lisj         K      ;
          +Pot+Sg3+Use/NG:lesj         K      ;
                 +Pot+Du1:littjin      K      ;
                 +Pot+Du2:littjabihtte K      ;
                 +Pot+Du3:littjaba     K      ;
                 +Pot+Pl1:littjap      K      ;
                 +Pot+Pl2:littjabihtit K      ;
         +Pot+Pl2+Err/Orth:littjabehtit K      ; !
                 +Pot+Pl3:littji       K      ;


! Imperative
               +Imprt+Sg2:liege        ENDLEX ;
               +Imprt+Sg3:liehkis      ENDLEX ;
       +Imprt+Sg3+Err/Orth:lehkis       ENDLEX ; !
               +Imprt+Du1:læhkon       ENDLEX ;
               +Imprt+Du2:liehkke      ENDLEX ;
               +Imprt+Du3:liehkiska    ENDLEX ;
               +Imprt+Pl1:læhkop       ENDLEX ;
               +Imprt+Pl2:liehkit      ENDLEX ;
               +Imprt+Pl3:liehkisa     ENDLEX ;

! Imperative II
             +ImprtII+Sg2:lehku        ENDLEX ;
             +ImprtII+Sg3:lehkus       ENDLEX ;
             +ImprtII+Du1:lehkun       ENDLEX ;
             +ImprtII+Du2:lehkuda      ENDLEX ;
             +ImprtII+Du3:lehkuska     ENDLEX ;
             +ImprtII+Pl1:lehkup       ENDLEX ;
             +ImprtII+Pl2:lehkut       ENDLEX ;
             +ImprtII+Pl3:lehkusa      ENDLEX ;
     +ImprtII+Pl3+Err/Orth:liehkusa     ENDLEX ; !


! Contracted Neg + Cop forms
         +Neg+Ind+Prs+Sg2:ilºla        K      ;
  +Use/NG+Neg+Ind+Prs+Sg2:ilºle        K      ; !Variant
 +Neg+Ind+Prs+Sg2+Err/Orth:ilºlæ        K      ; !
         +Neg+Ind+Prs+Pl3:ælºla        K      ;
  +Use/NG+Neg+Ind+Prs+Pl3:ælºle        K      ; !Variant
 +Neg+Ind+Prs+Pl3+Err/Orth:ælºlæ        K      ; !
         +Neg+Ind+Prt+Sg2:ilºlim       K      ;
         +Neg+Ind+Prt+Pl3:ælºlim       K      ;
             +Neg+Pot+Pl3:ælºlittja    K      ;


! Negative forms
   +Use/NG+Ind+Prs+ConNeg:le           K      ;
 +Ind+Prs+ConNeg+Err/Orth:læ           K      ; !
          +Ind+Prs+ConNeg:la           K      ;
          +Ind+Prt+ConNeg:lim          K      ;
             +Cond+ConNeg:lulu         K      ;
!             +Cond+ConNeg:galga#lulu   K      ;
!             +Cond+ConNeg:máhtá#lulu   K      ;
              +Pot+ConNeg:littja       K      ;

! Conditional and Potentional
                                       LULU   ;
 !                                      LITTJA ; !potensialis given above

LEXICON LULU !!= @CODE@
 +Cond:lulu%>       V-ODD-PRET ;
 ! +Cond:galga#lulu%> V-ODD-PRET ;
 ! +Cond:máhtá#lulu%> V-ODD-PRET ;

!LEXICON LITTJA !!= @CODE@
! +Pot:li%> V-ODD-POT ;

LEXICON V-ODD-PRET
         +Sg1:v   K ;
         +Sg2:    K ;
         
         +Sg3:j   K ;
         +Du1:jma K ;
         +Du2:jda K ;
 +Du1+Err/Orth:jme K ; !
 +Du2+Err/Orth:jde K ; !
         +Du3:jga K ;
         +Pl1:jma K ;
         +Pl2:jda K ;
 +Pl1+Err/Orth:jme K ; !
 +Pl2+Err/Orth:jde K ; !
         +Pl3:n   K ;

!LEXICON V-ODD-POT
! +Prs+Sg1:lav    K ;
! +Prs+Sg2:la     K ;
! +Prs+Sg3:la     K ;
! +Prs+Du1:lin    K ;
! +Prs+Du2:lihppe K ;
! +Prs+Du3:libá   K ;
! +Prs+Pl1:lip    K ;
! +Prs+Pl2:lihpit K ;
! +Prs+Pl3:li     K ;


!! !!Modals
! - - - -

LEXICON GALGGAT_IV !!= @CODE@ even-syllable modal verbs.
         +V+IV+Ind+Prs:%>                I-even-V          ;
         +V+IV+Ind+Prt:%>                II-even-V         ;
             +V+IV+Pot:%>Q1tj            I-odd-V           ;
             +V+IV+Inf:%>t               K                 ;
          +V+IV+PrfPrc:%>Y3m             K                 ;
       +V+IV+Actio+Nom:m                 K                 ;
       +V+IV+Actio+Gen:ma                K                 ;
       +V+IV+Actio+Com:mijn              K                 ;
       +V+IV+Actio+Ess:min               K                 ;
       +V+IV+Actio+Ela:mis               K                 ;
												           
      +V+IV+Ind+ConNeg:%>Q1              K                 ;
      +V+IV+Pot+ConNeg:%>Q1tja           K                 ;

     +Use/NG+V+IV+Cond:%>»Q2lulu         V-ODD-PRET        ; ! gives galgaluluv osv is an old form that is seldom used today. it is not mentioned in other grammars than briefly in Spiik and more thoroughly in Grundström
         @C.NeedNoun@                    GALGGAT_IV_flagged ;           
LEXICON GALGGAT_IV_flagged            
 +V+IV+Der3+Der/NomAct:»m                VSBST-ODD         ;
  +V+IV+Der3+Der/mus+N:»muss             MUS               ; 
   
!!€gt-norm: soajttet # Eveb-syllable test
!!€ soajtáv:           soajttet+V+IV+Ind+Prs+Sg1
!!€ soajttiv:          soajttet+V+IV+Ind+Prt+Sg1
!!€ såjtijma:          soajttet+V+IV+Ind+Prt+Pl1

LEXICON VIERTTIT_IV !!= @CODE@ Contracted modal verbs.
         +V+IV+Ind+Prs:%>                I-contr-V           ;
         +V+IV+Ind+Prt:%>                II-contr-V          ;
             +V+IV+Pot:%>tj              I-odd-V             ;
             +V+IV+Inf:%>t               K                   ;
          +V+IV+PrfPrc:%>m               K                   ;
       +V+IV+Actio+Nom:m                 K                   ;
       +V+IV+Actio+Gen:ma                K                   ;
       +V+IV+Actio+Com:mijn              K                   ;
       +V+IV+Actio+Ess:min               K                   ;
       +V+IV+Actio+Ela:mis               K                   ;
      +V+IV+Ind+ConNeg:%>                K                   ;
      +V+IV+Pot+ConNeg:%>tja             K                   ;
     +Use/NG+V+IV+Cond:%>»lulu           V-ODD-PRET          ; ! gives vierttiluluv osv is an old form that is seldom used today. it is not mentioned in other grammars than briefly in Spiik and more thoroughly in Grundström
          @C.NeedNoun@                   VIERTTIT_IV_flagged ;
LEXICON VIERTTIT_IV_flagged
 +V+IV+Der3+Der/NomAct:»m                VSBST-ODD           ;
  +V+IV+Der3+Der/mus+N:»muss             MUS                 ;
  
!!€gt-norm: hæhttut # Eveb-syllable test
!!€ hæhttut:           hæhttut+V+IV+Inf
!!€ hähttut:           hæhttut+V+IV+Inf
!!€ hæhttuv:           hæhttut+V+IV+Ind+Prs+Sg1
!!€ hähttuv:           hæhttut+V+IV+Ind+Prs+Sg1
!!€ hæhttujma:          hæhttut+V+IV+Ind+Prt+Pl1
!!€ hähttujma:          hæhttut+V+IV+Ind+Prt+Pl1

! This is for auxiliaries, they do not have passive.
! Thus, when passive is added, it will include BASSAT, but not GALGGAT


!! !!!Ordinary main verbs
! - - - - - - - - - -


!! !!Even-syllable stems
! -------------------
!!
!! Intransitives
!!

LEXICON GALSSJOT_IV !!= @CODE@ Impersonal o-verbs
                +V+IV:            DeverbalVerbsBIEGGAT ;
                +V+IV:%>          GALSSJOTinfl         ;
     +Use/-Spell+V+IV:            SG3PASSV             ;
               !+V+IV:            SG3PASSEVEN          ; outcommented to avoid short pass.
+Use/NG+V+IV+Cond+Sg3:%>»Q1luluj    K                    ; ! not sure if impersonal verbs even take conditionalis. 

!!€gt-norm: hærmmot # Eveb-syllable test
!!€ hærmmu:           hærmmot+V+IV+Ind+Prs+Sg3
!!€ härmmu:           hærmmot+V+IV+Ind+Prs+Sg3
!!€ hærmoj:          hærmmot+V+IV+Ind+Prt+Sg3
!!€ härmoj:          hærmmot+V+IV+Ind+Prt+Sg3

LEXICON BÅRSSJOT_IV !!= @CODE@ o-verbs with
            +V+IV:%>          BÅRSSJOTStem        ;
            +V+IV:            DeverbalVerbsBASSAT ;
 +Use/-Spell+V+IV:            SG3PASSV            ; 
           !+V+IV:            SG3PASSEVEN         ; no short pass here!
+Use/NG+V+IV+Cond:%>»Q2lulu   V-ODD-PRET          ; ! gives bårsjoluluv osv is an old form that is seldom used today. it is not mentioned in other grammars than briefly in Spiik and more thoroughly in Grundström

!!€gt-norm: hæssot # Eveb-syllable test
!!€ hæsov:           hæssot+V+IV+Ind+Prs+Sg1
!!€ häsov:           hæssot+V+IV+Ind+Prs+Sg1
!!€ hessuv:          hæssot+V+IV+Ind+Prt+Sg1
!!€ hæsojma:          hæssot+V+IV+Ind+Prt+Pl1
!!€ häsojma:          hæssot+V+IV+Ind+Prt+Pl1

LEXICON VILSSJOT_IV !!= @CODE@ o-verbs as BÅRSSJOT but without derivations -stit, -stallat, -stahtte, - stasste.  With dim -astit that are hardcoded
            +V+IV:%>          BÅRSSJOTStem        ;
            +V+IV:            DeverbalVerbsJUHKAT ;
 +Use/-Spell+V+IV:            SG3PASSV            ;
           !+V+IV:            SG3PASSEVEN         ; no short pass here!
+Use/NG+V+IV+Cond:%>»Q2lulu   V-ODD-PRET          ; ! gives vilsjoluluv osv is an old form that is seldom used today. it is not mentioned in other grammars than briefly in Spiik and more thoroughly in Grundström

!!€gt-norm: libjjot # Eveb-syllable test
!!€ libjov:           libjjot+V+IV+Ind+Prs+Sg1
!!€ libjjuv:          libjjot+V+IV+Ind+Prt+Sg1
!!€ libjojma:          libjjot+V+IV+Ind+Prt+Pl1

LEXICON BUOLLET_IV  !!= @CODE@ e-verbs
            +V+IV:%>          RAVGGATStem          ;
            +V+IV:            DeverbalVerbsLÁHPPET ;
 +Use/-Spell+V+IV:            SG3PASSV             ;
          ! +V+IV:            SG3PASSEVEN          ;
+Use/NG+V+IV+Cond:%>»Q2lulu   V-ODD-PRET           ; ! gives buoláluluv osv is an old form that is seldom used today. it is not mentioned in other grammars than briefly in Spiik and more thoroughly in Grundström


!!€gt-norm: liddet # Even-syllable test
!!€ littáv:           liddet+V+IV+Ind+Prs+Sg1
!!€ liddiv:          liddet+V+IV+Ind+Prt+Sg1
!!€ littijma:          liddet+V+IV+Ind+Prt+Pl1

LEXICON BOAHTET_IV !!= @CODE@ e-verbs like BUOLLET_IV without passive
      +V+IV:%>          RAVGGATStem          ;
      +V+IV:            DeverbalVerbsLÁHPPET ;
+Use/NG+V+IV+Cond:%>»Q2lulu   V-ODD-PRET           ; ! gives boadáluluv osv is an old form that is seldom used today. it is not mentioned in other grammars than briefly in Spiik and more thoroughly in Grundström

!!€gt-norm: boahtet # Even-syllable test
!!€ boadáv:           boahtet+V+IV+Ind+Prs+Sg1
!!€ båhtiv:          boahtet+V+IV+Ind+Prt+Sg1
!!€ bådijma:          boahtet+V+IV+Ind+Prt+Pl1

LEXICON VIEDJET_IV  !!= @CODE@ e-verbs GRADE II-I WITH IE DIPHT.
            +V+IV:%>          VIEDJETStem          ;
            +V+IV:            DeverbalVerbsLÁHPPET ;
 +Use/-Spell+V+IV:            SG3PASSV             ;
 !          +V+IV:            SG3PASSEVEN          ;
+Use/NG+V+IV+Cond:%>»Q2lulu   V-ODD-PRET           ; ! gives væjáluluv osv is an old form that is seldom used today. it is not mentioned in other grammars than briefly in Spiik and more thoroughly in Grundström

!!€gt-norm: biehket # Eveb-syllable test
!!€ bægáv:           biehket+V+IV+Ind+Prs+Sg1
!!€ bägáv:           biehket+V+IV+Ind+Prs+Sg1
!!€ biehkiv:          biehket+V+IV+Ind+Prt+Sg1
!!€ biegijma:          biehket+V+IV+Ind+Prt+Pl1

LEXICON ASSTAT_IV  !!= @CODE@ only for asstat, no passive
            +V+IV:%>          ASSTATStem          ;
            +V+IV:            DeverbalVerbsBASSAT ;
+Use/NG+V+IV+Cond:%>»Q2lulu   V-ODD-PRET          ; ! gives astaluluv osv is an old form that is seldom used today. it is not mentioned in other grammars than briefly in Spiik and more thoroughly in Grundström


!!€gt-norm: asstat # Even-syllable test
!!€ astav:           asstat+V+IV+Ind+Prs+Sg1
!!€ asstiv:          asstat+V+IV+Ind+Prt+Sg1
!!€ astajma:          asstat+V+IV+Ind+Prt+Pl1

LEXICON RAVGGAT_IV  !!= @CODE@ a- and å-verbs only Sg3 passive.
            +V+IV:%>          RAVGGATStem         ;
            +V+IV:            DeverbalVerbsBASSAT ;
 +Use/-Spell+V+IV:            SG3PASSV            ;
 !          +V+IV:            SG3PASSEVEN         ;
+Use/NG+V+IV+Cond:%>»Q2lulu   V-ODD-PRET          ; ! gives ravgaluluv osv is an old form that is seldom used today. it is not mentioned in other grammars than briefly in Spiik and more thoroughly in Grundström

!!€gt-norm: bajássjaddat # Even-syllable test
!!€ bajássjattav:          bajássjaddat+V+IV+Ind+Prs+Sg1
!!€ bajássjaddiv:          bajássjaddat+V+IV+Ind+Prt+Sg1
!!€ bajássjattajma:         bajássjaddat+V+IV+Ind+Prt+Pl1

LEXICON BIEGGAT_IV !!= @CODE@ Impersonals
            +V+IV:            DeverbalVerbsBIEGGAT ;
            +V+IV:%>          BIEGGATinfl          ;
 +Use/-Spell+V+IV:            SG3PASSV             ;
 !          +V+IV:            SG3PASSEVEN          ;
+Use/NG+V+IV+Cond+Sg3:%>»Y2luluj  K                    ; ! not sure if impersonal verbs even take conditionalis, as it is not very productive will not continue to give impersonal verbs this form

!!€gt-norm: dednjat # Even-syllable test
!!€ dædnjá:           dednjat+V+IV+Ind+Prs+Sg3
!!€ dädnjá:           dednjat+V+IV+Ind+Prs+Sg3
!!€ denjaj:          dednjat+V+IV+Ind+Prt+Sg3

LEXICON RAVGGALASSTET_IV   !!= @CODE@ Like RAVGGAT for already derived words (except words ending -uššat) - no actio as first part of compounds, but reintroduced
            +V+IV:%>          RAVGGALASSTETStem ;
 +Use/-Spell+V+IV:            SG3PASSV          ;
 !          +V+IV:            SG3PASSEVEN       ;
+Use/NG+V+IV+Cond:%>»Q2lulu   V-ODD-PRET        ; 

!!€gt-norm: dehpudallat # Even-syllable test
!!€ dehpudaláv:           dehpudallat+V+IV+Ind+Prs+Sg1
!!€ dehpudalliv:          dehpudallat+V+IV+Ind+Prt+Sg1
!!€ dehpudalájma:         dehpudallat+V+IV+Ind+Prt+Pl1

LEXICON BIEKKASTALLAT_IV !!= @CODE@ Already derived impersonals
 +V+IV:%> BIEGGATinfl ;
! +V+IV:   SG3PASSV    ;
! +V+IV:   SG3PASSEVEN ;

!!€gt-norm: dehpudallat # Even-syllable test
!!€ duhpárasstá:           duhpárasstet+V+IV+Ind+Prs+Sg3
!!€ duhpárastij:          duhpárasstet+V+IV+Ind+Prt+Sg3


LEXICON GUOTTEDALLAT_IV   !!= @CODE@ passives on -allat - no actio as first part of compounds, but reintroduced
! +V+IV:%> RAVGGALASSTETStem ; !replaced to avoid pass  + ACTORder
 +V+IV+Der3+Der/InchL+V:%>»goahte%>         INFL-EVEN                        ;
                   +V+IV:%>                  INFL-EVEN                        ;
    +V+IV+Der3+Der/lis+A:%>»Y3liss           LIS                              ;
         +V+IV+Actio+Nom:m                   K                                ;
         +V+IV+Actio+Gen:ma                  K                                ;
         +V+IV+Actio+Com:mijn                K                                ;
         +V+IV+Actio+Ess:min                 K                                ;
         +V+IV+Actio+Ela:mis                 K                                ;
       +Use/NG+V+IV+Cond:%>»Q2lulu           V-ODD-PRET                       ;
            @C.NeedNoun@                     GUOTTEDALLAT_IV_flagged          ;
LEXICON GUOTTEDALLAT_IV_flagged							                      
    +V+IV+Der3+Der/mus+N:%>»muss             MUS                              ;
   +V+IV+Der3+Der/NomAct:%>»m                BASSALASSTEM                     ;

!!€gt-norm: duolmudallat # Even-syllable test
!!€ duolmudaláv:           duolmudallat+V+IV+Ind+Prs+Sg1
!!€ duolmudalliv:          duolmudallat+V+IV+Ind+Prt+Sg1
!!€ duolmudalájma:         duolmudallat+V+IV+Ind+Prt+Pl1

LEXICON HIEBADUVVAT_IV  !!= @CODE@ passives on -uvvat - no actio as first part of compounds, but reintroduced
! +V+IV:uvva%> RAVGGALASSTETStem ; !replaced to avoid pass + ACTORder
 +V+IV+Der3+Der/InchL+V:uvva%>»goahte%>         INFL-EVEN              ;
                   +V+IV:uvva%>                  INFL-EVEN              ;
    +V+IV+Der3+Der/lis+A:uvva%>»Y3liss           LIS                    ;
         +V+IV+Actio+Nom:uvva%>m                 K                      ;
         +V+IV+Actio+Gen:uvva%>ma                K                      ;
         +V+IV+Actio+Com:uvva%>mijn              K                      ;
         +V+IV+Actio+Ess:uvva%>min               K                      ;
         +V+IV+Actio+Ela:uvva%>mis               K                      ;
       +Use/NG+V+IV+Cond:uvva%>»Q2lulu           V-ODD-PRET             ;
            @C.NeedNoun@                         HIEBADUVVAT_IV_flagged ;
LEXICON HIEBADUVVAT_IV_flagged
            +V+IV+PrfPrc:uvva%>m                 K                      ;
     +V+IV+PrfPrc+Use/NG:um%>                    K                      ;
    +V+IV+Der3+Der/mus+N:uvva%>»muss             MUS                    ;
   +V+IV+Der3+Der/NomAct:uvva%>»m                BASSALASSTEM           ;
!!€gt-norm: duostoduvvat # Even-syllable test
!!€ duostoduváv:           duostoduvvat+V+IV+Ind+Prs+Sg1
!!€ duostoduvviv:          duostoduvvat+V+IV+Ind+Prt+Sg1
!!€ duostoduvájma:         duostoduvvat+V+IV+Ind+Prt+Pl1

!!
!!
!! Transitives
!!
!!
LEXICON MÁHTTET_TV  !!= @CODE@  verbs without personal passive
            +V+TV:%>          BASSATStem           ;
            +V+TV:            DeverbalVerbsLÁHPPET ;
            +V+TV:            SG3PASSV             ;
            +V+TV:            SG3PASSEVEN          ;
+Use/NG+V+IV+Cond:%>»Q2lulu   V-ODD-PRET           ;

!!€gt-norm: jáhkket # Even-syllable test
!!€ jáhkáv:           jáhkket+V+TV+Ind+Prs+Sg1
!!€ jáhkkiv:          jáhkket+V+TV+Ind+Prt+Sg1
!!€ jáhkijma:         jáhkket+V+TV+Ind+Prt+Pl1

LEXICON BASSAT_TV  !!= @CODE@ a- and å-verbs. Three passives
            +V+TV:%>          BASSATStem          ;
            +V+TV:            DeverbalVerbsBASSAT ;
            +V+TV:            EVEN-PASSIVE        ;
+Use/NG+V+IV+Cond:%>»Q2lulu   V-ODD-PRET          ;

!!€gt-norm: jåksåt # Even-syllable test
!!€ jåvsåv:           jåksåt+V+TV+Ind+Prs+Sg1
!!€ jåksiv:          jåksåt+V+TV+Ind+Prt+Sg1
!!€ jåvsåjma:         jåksåt+V+TV+Ind+Prt+Pl1

LEXICON BASSALASSTET_TV  !!= @CODE@ Like BASSAT for already derived words (except words ending -uššat) - no actio as first part of compounds, but reintroduced. Three passives
            +V+TV:%>          BASSALASSTETStem ;
            +V+TV:            EVEN-PASSIVE     ;
+Use/NG+V+IV+Cond:%>»Q2lulu   V-ODD-PRET       ;

!!€gt-norm: jårgudallat # Even-syllable test
!!€ jårgudaláv:           jårgudallat+V+TV+Ind+Prs+Sg1
!!€ jårgudalliv:          jårgudallat+V+TV+Ind+Prt+Sg1
!!€ jårgudalájma:         jårgudallat+V+TV+Ind+Prt+Pl1

LEXICON JUHKAT_TV  !!= @CODE@ a-verbs like BASSAT_TV but but without derivations -stit, -stallat, -stahtte, - stasste. Dim -istit that are hardcoded. Three passives
            +V+TV:%>          BASSATStem          ;
            +V+TV:            DeverbalVerbsJUHKAT ;
            +V+TV:            EVEN-PASSIVE        ;
+Use/NG+V+IV+Cond:%>»Q2lulu   V-ODD-PRET          ;

!!€gt-norm: njammat # Even-syllable test
!!€ njamáv:           njammat+V+TV+Ind+Prs+Sg1
!!€ njammiv:          njammat+V+TV+Ind+Prt+Sg1
!!€ njamájma:         njammat+V+TV+Ind+Prt+Pl1

LEXICON LÁHPPET_TV  !!= @CODE@ e-verbs. Three passives
            +V+TV:%>          BASSATStem           ;
            +V+TV:            DeverbalVerbsLÁHPPET ;
            +V+TV:            EVEN-PASSIVE         ;
+Use/NG+V+IV+Cond:%>»Q2lulu   V-ODD-PRET           ;

!!€gt-norm: oajttet # Even-syllable test
!!€ oajtáv:           oajttet+V+TV+Ind+Prs+Sg1
!!€ oajttiv:          oajttet+V+TV+Ind+Prt+Sg1
!!€ åjtijma:         oajttet+V+TV+Ind+Prt+Pl1

LEXICON JIEHKET_TV  !!= @CODE@ e-verbs GRADE II-I WITH IE DIPHT. Three passives
            +V+TV:%>          JIEHKETStem          ;
            +V+TV:            DeverbalVerbsLÁHPPET ;
            +V+TV:            EVEN-PASSIVE         ;
+Use/NG+V+IV+Cond:%>»Q2lulu   V-ODD-PRET           ;

!!€gt-norm: sievvet # Even-syllable test
!!€ sæváv:           sievvet+V+TV+Ind+Prs+Sg1
!!€ säváv:           sievvet+V+TV+Ind+Prs+Sg1
!!€ sievviv:          sievvet+V+TV+Ind+Prt+Sg1
!!€ sievijma:         sievvet+V+TV+Ind+Prt+Pl1

LEXICON DIEHTET_TV  !!= @CODE@ Only this one word, unusual diphtong behavior. No passive
                    +V+TV:           DeverbalVerbsDIEHTET ;
            +V+TV+Ind+Prs:           I-diehtet-V          ;
            +V+TV+Ind+Prt:%>         II-sg72pl9           ;
            +V+TV+Ind+Prt:e%>Q1      II-other             ;
                +V+TV+Pot:i%>Q1tj    I-odd-V              ;
          +V+TV+Imprt+Sg2:e%>Q1      ENDLEX               ; ! Basic Imperative, like ConNeg
          +V+TV+Imprt+Du2:te%>       ENDLEX               ;
              +V+TV+Imprt:%>         IMP7-EVEN            ;
          +V+TV+Imprt+Du1:%>on       ENDLEX               ;
          +V+TV+Imprt+Pl1:%>op       ENDLEX               ;
            +V+TV+ImprtII:%>u        IMP8-EVEN            ;
        +Use/NG+V+IV+Cond:á%>»Q1lulu  V-ODD-PRET          ;
! Infinite
                +V+TV+Inf:e%>t       K                    ;
             +V+TV+PrfPrc:á%>m       K                    ;
    +V+TV+PrsPrc+Err/Orth:Y6         PRSPRC               ; ! Noun, not correct, III grade!
                +V+TV+Ger:e%>Q1dijn  K                    ;
                +V+TV+Sup:á%>Q1tjit  K                    ;
             +V+TV+VAbess:e%>Q1k     K                    ;
!             +V+TV+VAbess:e%>Q1dak   K                    ;
             +V+TV+VAbess:e%>Q1k     VUOHTA               ;
!             +V+TV+VAbess:e%>Q1dak   VUOHTA               ;
               +V+TV+VGen:e%>Q1      K                    ;
! ConNeg
         +V+TV+Ind+ConNeg:e%>Q1      K                    ;
         +V+TV+Pot+ConNeg:i%>Q1tja   K                    ;
       +V+TV+Imprt+ConNeg:e%>Q1      ENDLEX               ;
 +V+TV+ImprtII+ConNeg+Pl2:%>u        ENDLEX               ;
 +V+TV+ImprtII+ConNeg+Sg2:%>u        ENDLEX               ;
 +V+TV+ImprtII+ConNeg+Du2:%>u        ENDLEX               ;
          +V+TV+Actio+Nom:em         K                    ;
          +V+TV+Actio+Gen:ema        K                    ;
          +V+TV+Actio+Com:emijn      K                    ;
          +V+TV+Actio+Ess:emin       K                    ;
          +V+TV+Actio+Ela:emis       K                    ;
  +V+TV+Der3+Der/InchL+V:e»goahte%> INFL-EVEN            ;
                    +V+TV:e          DeverbalNounsDIEHTET ;

!!€gt-norm: diehtet # Even-syllable test
!!€ diedáv:           diehtet+V+TV+Ind+Prs+Sg1
!!€ diehtiv:          diehtet+V+TV+Ind+Prt+Sg1
!!€ diedijma:         diehtet+V+TV+Ind+Prt+Pl1

LEXICON GÁDJOT_TV !!= @CODE@ o-verbs. only duvvat passive.
                                   +V+TV:%>                        GÁDJOTStem          ;
                                   +V+TV:                          DeverbalVerbsBASSAT ;
                       +Use/NG+V+IV+Cond:%>»Q2lulu                 V-ODD-PRET          ;
!+V+TV: EVEN-PASSIVE ; replaced by individual pointers to avoid short pass.
!+V+TV+Der1+Der/Pass+V:»Y9u OADDÁTINCH ; NO SHORT PASS HERE! !replaced by individual pointers to avoid pass + actio, reintroduced since it is usual!
!+V+TV+Der1+Der/Pass+V+Der3+Der/InchL+V:»Y9ugoahte%> INFL-EVEN ;
!+V+TV+Der1+Der/Pass+V:»Y9u INFL-CONTRACTED ;
!+V+TV+Der1+Der/Pass+V+Der2+Der/NomAg:»Y9ujiddje@C.NeedNoun@  ACTORder ;
!+V+TV+Der1+Der/Pass+V+Der3+Der/mus+N:»Y9umuss flagMUS ;
 +V+TV+Der1+Der/PassL+V+Der3+Der/InchL+V:»Q1duvva»goahte%>         INFL-EVEN           ;
                   +V+TV+Der1+Der/PassL+V+IV:»Q1duvva%>                INFL-EVEN           ;
!            +V+TV+Der1+Der/PassL+V+IV+PrfPrc:»Q1duvvu%>m               K                   ; ! prf prc is -am, not -um
!+V+TV+Der1+Der/Pass+V+Der2+Der/NomAg:»Q1duvva@C.NeedNoun@  ACTORder ;
    +V+TV+Der1+Der/PassL+V+IV+Der3+Der/lis+A:»Q1duvva»Y3liss           LIS                 ;
!   +V+TV+Der1+Der/Pass+Der2+Der/duhtte+V:»Q1duhtte%>               BASSATINCH          ; !theres no passive here, only duhttet
! +V+TV+Der1+Der/Pass+V+Der3+Der/InchL+V:»X7dalla»goahte%>         INFL-EVEN           ; ! seems like many ot-verbs dont have -dallat passive
!                   +V+TV+Der1+Der/Pass+V:»X7dalla%>                INFL-EVEN           ; ! same
!+V+TV+Der1+Der/Pass+V+Der2+Der/NomAg:»X7dalla@C.NeedNoun@  ACTORder ;
!    +V+TV+Der1+Der/Pass+V+Der3+Der/lis+A:»X7dalla»Y3liss           LIS                 ;
!    +V+TV+Der1+Der/Pass+V+Der3+Der/mus+N:»X7dalla»muss flagMUS                 ; 
!   +V+TV+Der1+Der/Pass+Der2+Der/dahtte+V:»X7dahtte%>               BASSATINCH          ; !theres no passive here, only dahttet
            +V+TV+Der1+Der/PassL+V+IV+PrfPrc+Sh:»Q1dum%>                  K                   ; 
                            @C.NeedNoun@ GÁDJOT_TV_flagged                             ;
LEXICON GÁDJOT_TV_flagged
    +V+TV+Der1+Der/PassL+V+IV+Der3+Der/mus+N:»Q1duvva»muss             MUS                 ;
            

!!€gt-norm: sjpædtjot # Even-syllable test
!!€ sjpættjov:           sjpædtjot+V+TV+Ind+Prs+Sg1
!!€ sjpättjov:           sjpædtjot+V+TV+Ind+Prs+Sg1
!!€ sjpædtjuv:          sjpædtjot+V+TV+Ind+Prt+Sg1
!!€ sjpädtjuv:          sjpædtjot+V+TV+Ind+Prt+Sg1
!!€ sjpættjojma:         sjpædtjot+V+TV+Ind+Prt+Pl1
!!€ sjpättjojma:         sjpædtjot+V+TV+Ind+Prt+Pl1


LEXICON JÅRGGOT_TV !!= @CODE@ o-verbs with dim -astit that are hardcoded.  Duvvat and dallat passive.
                                   +V+TV:%>                        GÁDJOTStem          ;
                                   +V+TV:                          DeverbalVerbsJUHKAT ;
                       +Use/NG+V+IV+Cond:%>»Q2lulu                 V-ODD-PRET          ;
!+V+TV: EVEN-PASSIVE ; replaced by individual pointers to avoid short pass.
!+V+TV+Der1+Der/Pass+V:»Y9u OADDÁTINCH ; NO SHORT PASS HERE! !replaced by individual pointers to avoid pass + actio, reintroduced since it is usual!
!+V+TV+Der1+Der/Pass+V+Der3+Der/InchL+V:»Y9ugoahte%> INFL-EVEN ;
!+V+TV+Der1+Der/Pass+V:»Y9u INFL-CONTRACTED ;
!+V+TV+Der1+Der/Pass+V+Der2+Der/NomAg:»Y9ujiddje@C.NeedNoun@  ACTORder ;
!+V+TV+Der1+Der/Pass+V+Der3+Der/mus+N:»Y9umuss flagMUS ;
 +V+TV+Der1+Der/PassL+V+IV+Der3+Der/InchL+V:»Q1duvva»goahte%>         INFL-EVEN           ;
                   +V+TV+Der1+Der/PassL+V+IV:»Q1duvva%>                INFL-EVEN           ;
!            +V+TV+Der1+Der/PassL+V+IV+PrfPrc:»Q1duvvu%>m               K                   ; ! prf prc is -am, not -um
!+V+TV+Der1+Der/Pass+V+Der2+Der/NomAg:»Q1duvva@C.NeedNoun@  ACTORder ;
    +V+TV+Der1+Der/PassL+V+IV+Der3+Der/lis+A:»Q1duvva»Y3liss           LIS                 ;
!   +V+TV+Der1+Der/Pass+Der2+Der/duhtte+V:»Q1duhtte%>               BASSATINCH          ; !theres no passive here, only duhttet
 +V+TV+Der1+Der/PassD+V+Der3+Der/InchL+V:»X7dalla»goahte%>         INFL-EVEN           ; 
                   +V+TV+Der1+Der/PassD+V:»X7dalla%>                INFL-EVEN           ; 
!+V+TV+Der1+Der/Pass+V+Der2+Der/NomAg:»X7dalla@C.NeedNoun@  ACTORder ;
    +V+TV+Der1+Der/PassD+V+Der3+Der/lis+A:»X7dalla»Y3liss           LIS                 ; 
    +V+TV+Der1+Der/PassD+V+Der3+Der/mus+N:»X7dalla»muss flagMUS                 ; 
 !  +V+TV+Der1+Der/Pass+Der2+Der/dahtte+V:»X7dahtte%>               BASSATINCH          ; !theres no passive here, only dahttet
            +V+TV+Der1+Der/PassL+V+IV+PrfPrc+Sh:»Q1dum%>                  K                   ;
                            @C.NeedNoun@ JÅRGGOT_TV_flagged                            ;
LEXICON JÅRGGOT_TV_flagged
     +V+TV+Der1+Der/PassL+V+IV+Der3+Der/mus+N:»Q1duvva»muss            MUS                 ; 
!!€gt-norm: boarkkot # Even-syllable test
!!€ boarkov:           boarkkot+V+TV+Ind+Prs+Sg1
!!€ boarkkuv:          boarkkot+V+TV+Ind+Prt+Sg1
!!€ boarkojma:         boarkkot+V+TV+Ind+Prt+Pl1

LEXICON PRSPRC !SUB ! This is for PrsPrc as Adj.
 +Use/-Spell: flagENDLEX ; !Can only be Attr. ! XXX - check +Use/-Spell!
! XXX PrsPrc er tom i yaml []

LEXICON PRSPRCODD !SUB ! This is for PrsPrc as Adj.
 +Use/-Spell:%>iddje flagENDLEX ; !Can only be Attr. ! XXX - check +Use/-Spell!

LEXICON PRSPRCCONTR !SUB ! This is for PrsPrc as Adj.
 +Use/-Spell:%>jiddje flagENDLEX ; !Can only be Attr. ! XXX - check +Use/-Spell!

LEXICON flagENDLEX 
@C.NeedNoun@ ENDLEX ;

LEXICON BASSATStem
   BASSATINCH ;

LEXICON RAVGGATStem
   RAVGGATINCH ;

LEXICON ASSTATStem
   ASSTATINCH ;


LEXICON VIEDJETStem
   VIEDJETINCH ;

LEXICON JIEHKETStem
   JIEHKETINCH ;


LEXICON BASSALASSTETStem
   BASSALASSTETINCH ;

LEXICON RAVGGALASSTETStem
   RAVGGALASSTETINCH ;

LEXICON GÁDJOTStem
   GÁDJOTINCH ;
! EVEN-PASSIVE ;

LEXICON BÅRSSJOTStem
   BÅRSSJOTINCH ;
! EVEN-PASSIVE ;

LEXICON BASSATINCH
 +Der3+Der/InchL+V:»goahte%> INFL-EVEN           ;
                              INFL-EVEN           ;
                              DeverbalNounsBASSAT ;

LEXICON RAVGGATINCH
 +Der3+Der/InchL+V:»goahte%> INFL-EVEN            ;
                              INFL-EVEN            ;
                              DeverbalNounsRAVGGAT ;

LEXICON ASSTATINCH
 +Der3+Der/InchL+V:»goahte%> INFL-EVEN           ;
                              INFL-EVEN           ;
                              DeverbalNounsASSTAT ;

LEXICON VIEDJETINCH
 +Der3+Der/InchL+V:»goahte%> INFL-EVEN            ;
                              INFL-VIEDJETEVEN     ;
                              DeverbalNounsRAVGGAT ;

LEXICON JIEHKETINCH
 +Der3+Der/InchL+V:»goahte%> INFL-EVEN           ;
                              INFL-VIEDJETEVEN    ;
                              DeverbalNounsBASSAT ;


LEXICON BASSALASSTETINCH
 +Der3+Der/InchL+V:»goahte%> INFL-EVEN                 ;
                              INFL-EVEN                 ;
                              DeverbalNounsBASSALASSTET ;

LEXICON RAVGGALASSTETINCH
 +Der3+Der/InchL+V:»goahte%> INFL-EVEN                  ;
                              INFL-EVEN                  ;
                              DeverbalNounsRAVGGALASSTET ;

LEXICON GÁDJOTINCH
 +Der3+Der/InchL+V:»goahte%> INFL-EVEN           ;
                              INFL-o-             ;
                              DeverbalNounsBASSAT ;

LEXICON BÅRSSJOTINCH
 +Der3+Der/InchL+V:»goahte%> INFL-EVEN            ;
                              INFL-o-              ;
                              DeverbalNounsRAVGGAT ;


LEXICON BIEGGATinfl
                      +Ind+Prs+Sg3:Y2         K      ;
                      +Ind+Prt+Sg3:Q1j        K      ;
                       +Ind+ConNeg:Q1         K      ;
                          +Pot+Sg3:Q1sj       K      ;
                       +Pot+ConNeg:Q1tja      K      ;
                        +Imprt+Sg3:Y1is       ENDLEX ;
                      +ImprtII+Sg3:Y1us       ENDLEX ;
                           +PrfPrc:Y3m        K      ;
                              +Inf:t          K      ;
                              +Ger:Q1dijn     K      ;
                              +Sup:Q2tjit     K      ;
                           +VAbess:Q1k        K      ;
!                           +VAbess:Q1dak      K      ;
                           +VAbess:Q1k        VUOHTA ;
!                           +VAbess:Q1dak      VUOHTA ;
                             +VGen:Q1         K      ;
                     +Imprt+ConNeg:Q1         ENDLEX ;
            +Der3+Der/InchL+V+Inf:»goahte%>t K      ;
    +Der3+Der/InchL+V+Ind+Prs+Sg3:»goahtá%>  K      ;
    +Der3+Der/InchL+V+Ind+Prt+Sg3:»gådi%>j   K      ;
                        +Actio+Nom:m          K      ;
                        +Actio+Gen:ma         K      ;
                        +Actio+Com:mijn       K      ;
                        +Actio+Ess:min        K      ;
                        +Actio+Ela:mis        K      ;
         +Der3+Der/NomAct+N+Sg+Nom:»m         K      ;
       +Der3+Der/NomAct+N+Cmp/SgNom:»m         R      ;
         +Der3+Der/NomAct+N+Sg+Acc:»mav       K      ;
         +Der3+Der/NomAct+N+Sg+Gen:»ma        K      ;
         +Der3+Der/NomAct+N+Sg+Ill:»mij       K      ;
         +Der3+Der/NomAct+N+Sg+Ine:»min       K      ;
         +Der3+Der/NomAct+N+Sg+Ela:»mis       K      ;
         +Der3+Der/NomAct+N+Sg+Com:»mijn      K      ;
 +Der3+Der/NomAct+N+Sg+Com+Err/Orth:»mijna     K      ; !
         +Der3+Der/NomAct+N+Sg+Ess:»min       K      ;


LEXICON GALSSJOTinfl
                      +Ind+Prs+Sg3:Y2         K      ;
                      +Ind+Prt+Sg3:Q1j        K      ;
                       +Ind+ConNeg:Q1         K      ;
                          +Pot+Sg3:Q1sj       K      ;
                       +Pot+ConNeg:Q1tja      K      ;
                        +Imprt+Sg3:Y1s        ENDLEX ;
                      +ImprtII+Sg3:Y1s        ENDLEX ;
                           +PrfPrc:Y3m        K      ;
                              +Inf:t          K      ;
                              +Ger:Q1dijn     K      ;
                              +Sup:Q1tjit     K      ;
                              +Sup:X7tjit     K      ;
                           +VAbess:Q1k        K      ;
!                           +VAbess:Q1dak      K      ; !Inga is a littlebit unsure about the -dak ending, maybe itºs really an ending for odd-syll but is mixed up? 
                           +VAbess:Q1k        VUOHTA ;
!                           +VAbess:Q1dak      VUOHTA ;
                             +VGen:Q1         K      ;
                     +Imprt+ConNeg:Q1         ENDLEX ;
            +Der3+Der/InchL+V+Inf:»goahte%>t K      ;
    +Der3+Der/InchL+V+Ind+Prs+Sg3:»goahtá%>  K      ;
    +Der3+Der/InchL+V+Ind+Prt+Sg3:»gådi%>j   K      ;
                        +Actio+Nom:m          K      ;
                        +Actio+Gen:ma         K      ;
                        +Actio+Com:mijn       K      ;
                        +Actio+Ess:min        K      ;
                        +Actio+Ela:mis        K      ;
         +Der3+Der/NomAct+N+Sg+Nom:»m         K      ;
       +Der3+Der/NomAct+N+Cmp/SgNom:»m         R      ;
         +Der3+Der/NomAct+N+Sg+Acc:»mav       K      ;
         +Der3+Der/NomAct+N+Sg+Gen:»ma        K      ;
         +Der3+Der/NomAct+N+Sg+Ill:»mij       K      ;
         +Der3+Der/NomAct+N+Sg+Ine:»min       K      ;
         +Der3+Der/NomAct+N+Sg+Ela:»mis       K      ;
         +Der3+Der/NomAct+N+Sg+Com:»mijn      K      ;
 +Der3+Der/NomAct+N+Sg+Com+Err/Orth:»mijna     K      ; !
         +Der3+Der/NomAct+N+Sg+Ess:»min       K      ;

!!
!!
!!
!!
!! !!Odd-syllable stems
! ------------------
!!
!!

!LEXICON ITINC
!   UNNEDIT_TV ;
!! This is just awaiting a manual classification
! of incoming verbs from the smesmj dictionary project.

LEXICON BIEKKASTIT_IV !!= @CODE@ Impersonals, only Sg3
           +V+IV:   DeverbalVerbsBIEKKASTIT ;
           +V+IV:%> BIEKKASTITinfl          ;
+Use/-Spell+V+IV:   SG3PASS                 ;

LEXICON BIEKKASTITinfl
                      +Ind+Prs+Sg3:              K      ;
                      +Ind+Prt+Sg3:ij            K      ;
                       +Ind+ConNeg:a             K      ;
                          +Pot+Sg3:isj           K      ;
                       +Pot+ConNeg:itja          K      ;
                        +Imprt+Sg3:is            ENDLEX ;
                      +ImprtII+Sg3:us            ENDLEX ;
                           +PrfPrc:am            K      ;
                              +Inf:it            K      ;
                              +Ger:attijn        K      ;
                              +Sup:ittjat        K      ;
                           +VAbess:ik            K      ;
                           +VAbess:ik            VUOHTA ;
                             +VGen:a             K      ;
                     +Imprt+ConNeg:a             ENDLEX ;
            +Der3+Der/InchL+V+Inf:isj»goahte%>t K      ;
    +Der3+Der/InchL+V+Ind+Prs+Sg3:isj»goahtá%>  K      ;
    +Der3+Der/InchL+V+Ind+Prt+Sg3:isj»gådi%>j   K      ;
             +Der1+Der/ahtja+V+Inf:»ahtja%>t     K      ;
     +Der1+Der/ahtja+V+Ind+Prs+Sg3:»ahtjá%>      K      ;
     +Der1+Der/ahtja+V+Ind+Prt+Sg3:»atjá%>j      K      ;
            +Der1+Der/ahttjá+V+Inf:»ahttjá%>t    K      ;
    +Der1+Der/ahttjá+V+Ind+Prs+Sg3:»ahttjá%>     K      ;
    +Der1+Der/ahttjá+V+Ind+Prt+Sg3:»ahttjá%>j    K      ;
                        +Actio+Nom:ibme          K      ;
                +Actio+Gen+Err/Orth:im            K      ;
                        +Actio+Gen:ime           K      ;
                        +Actio+Com:imijn         K      ;
                        +Actio+Ess:ime           K      ;
                        +Actio+Ess:imen          K      ;
                        +Actio+Ela:imes          K      ;
       +Der2+Der/NomAct+N+Cmp/SgNom:»im%>         R      ;
         +Der2+Der/NomAct+N+Sg+Nom:»ibme%>       K      ;
         +Der2+Der/NomAct+N+Sg+Acc:»ime%>v       K      ;
         +Der2+Der/NomAct+N+Sg+Gen:»ime%>        K      ;
         +Der2+Der/NomAct+N+Sg+Ill:»ibmá%>j      K      ;
         +Der2+Der/NomAct+N+Sg+Ine:»ime%>n       K      ;
         +Der2+Der/NomAct+N+Sg+Ela:»ime%>s       K      ;
         +Der2+Der/NomAct+N+Sg+Com:»imi%>jn      K      ;
 +Err/Orth+Der2+Der/NomAct+N+Sg+Com:»imi%>jna     K      ; !
            +Der2+Der/NomAct+N+Ess:»ibme%>n      K      ;

LEXICON JÅRGESTIT_IV !!= @CODE@At the moment IV, we may perhaps change IV/TV. 
            +V+IV:%>          JÅRGESTITStem         ;
            +V+IV:            DeverbalVerbsJÅLLÅRIT ;
 +Use/-Spell+V+IV:            SG3PASS               ; 
+Use/NG+V+IV+Cond:%>»alulu    V-ODD-PRET            ; ! gives jårgestaluluv osv is an old form that is seldom used today. it is not mentioned in other grammars than briefly in Spiik and more thoroughly in Grundström

!!€gt-norm: doalvestit # Odd-syllable test
!!€ doalvestav:           doalvestit+V+IV+Ind+Prs+Sg1
!!€ doalvestiv:           doalvestit+V+IV+Ind+Prt+Sg1
!!€ doalvestijma:         doalvestit+V+IV+Ind+Prt+Pl1

LEXICON BEGATJIT_IV  !!= @CODE@ Words ending -tjit, -jdit, reciprocals on -dit, momentatives on -dit, -edit, continuatives on -ldit, -nit, essives on -hit and 5-syllables - no actio cmps, but  only Sg3 passivereintroduced
                   +V+IV:%>        BEGATJITStem              ;
        +Use/-Spell+V+IV:          SG3PASS                   ; !
  +V+IV+Der1+Der/ahtja+V:»ahtja%>  INFL-EVEN                 ; !Inchoative
  +V+IV+Der1+Der/ahtja+V:»ahtja    DeverbalNounsBASSALASSTET ; !Inchoative
 +V+IV+Der1+Der/ahttjá+V:»ahttjá%> INFL-CONTRACTED           ; !Inchoative
 +V+IV+Der1+Der/ahttjá+V:»ahttjá   DeverbalNounsTJUOLLÁT     ; !Inchoative
       +Use/NG+V+IV+Cond:%>»alulu    V-ODD-PRET              ;


!!€gt-norm: duojkkuhit # Odd-syllable test
!!€ duojkkuhav:           duojkkuhit+V+IV+Ind+Prs+Sg1
!!€ duojkkuhiv:           duojkkuhit+V+IV+Ind+Prt+Sg1
!!€ duojkkuhijma:         duojkkuhit+V+IV+Ind+Prt+Pl1

LEXICON BALÁDIT_IV  !!= @CODE@ continuatives on -dit, frequentatives on -odit, reciprocals, momentatives and frequentatives ending -alit - actio cpms, only Sg3 passive
                   +V+IV:%>        JÅRGESTITStem             ;
        +Use/-Spell+V+IV:          SG3PASS                   ;
  +V+IV+Der1+Der/ahtja+V:»ahtja%>  INFL-EVEN                 ; !Inchoative
  +V+IV+Der1+Der/ahtja+V:»ahtja    DeverbalNounsBASSALASSTET ; !Inchoative
 +V+IV+Der1+Der/ahttjá+V:»ahttjá%> INFL-CONTRACTED           ; !Inchoative
 +V+IV+Der1+Der/ahttjá+V:»ahttjá   DeverbalNounsTJUOLLÁT     ; !Inchoative
       +Use/NG+V+IV+Cond:%>»alulu  V-ODD-PRET                ;

!!€gt-norm: lihtudit # Odd-syllable test
!!€ lihtudav:           lihtudit+V+IV+Ind+Prs+Sg1
!!€ lihtudiv:           lihtudit+V+IV+Ind+Prt+Sg1
!!€ lihtudijma:         lihtudit+V+IV+Ind+Prt+Pl1

LEXICON SUOGNALIT_IV !!= @CODE@ Trisyllabic Verbs ending -lit.  only Sg3 passive
            +V+IV:%>          JÅRGESTITStem           ;
            +V+IV:            DeverbalVerbsVUORDDELIT ;
 +Use/-Spell+V+IV:            SG3PASS                 ;
+Use/NG+V+IV+Cond:%>»alulu    V-ODD-PRET              ;

!!€gt-norm: loavkkalit # Odd-syllable test
!!€ loavkkalav:           loavkkalit+V+IV+Ind+Prs+Sg1
!!€ loavkkaliv:           loavkkalit+V+IV+Ind+Prt+Sg1
!!€ loavkkalijma:         loavkkalit+V+IV+Ind+Prt+Pl1

LEXICON LASSÁNIT_IV !!= @CODE@ verbs ending -nit, -sit, no passive
            +V+IV:%>          JÅRGESTITStem          ;
            +V+IV:            DeverbalVerbsLASSÁNIT  ;
+Use/NG+V+IV+Cond:%>»alulu    V-ODD-PRET             ;

!!€gt-norm: rievddánit # Odd-syllable test
!!€ rievddánav:           rievddánit+V+IV+Ind+Prs+Sg1
!!€ rievddániv:           rievddánit+V+IV+Ind+Prt+Sg1
!!€ rievddánijma:         rievddánit+V+IV+Ind+Prt+Pl1

LEXICON BÁHTARIT_IV !!= @CODE@verbs ending -rit.  only Sg3 passive
            +V+IV:%>          JÅRGESTITStem         ;
            +V+IV:            DeverbalVerbsLASSÁNIT ;
 +Use/-Spell+V+IV:            SG3PASS               ;
+Use/NG+V+IV+Cond:%>»alulu    V-ODD-PRET            ;

!!€gt-norm: sjtávttjurit # Odd-syllable test
!!€ sjtávttjurav:            sjtávttjurit+V+IV+Ind+Prs+Sg1
!!€ sjtávttjuriv:            sjtávttjurit+V+IV+Ind+Prt+Sg1
!!€ sjtávttjurijma:          sjtávttjurit+V+IV+Ind+Prt+Pl1

LEXICON UNNEDIT_TV !!= @CODE@  All -uvvat passives.
            +V+TV:%>          UNNEDITStem           ;
            +V+TV:            DeverbalVerbsJÅLLÅRIT ;
            +V+TV:            ODD-PASSIVE           ;
+Use/NG+V+IV+Cond:%>»alulu    V-ODD-PRET            ;

!!€gt-norm: nuoledit # Odd-syllable test
!!€ nuoledav:            nuoledit+V+TV+Ind+Prs+Sg1
!!€ nuolediv:            nuoledit+V+TV+Ind+Prt+Sg1
!!€ nuoledijma:          nuoledit+V+TV+Ind+Prt+Pl1

LEXICON MUJTATJIT_TV  !!= @CODE@ Words ending -tjit, -jdit, reciprocals on -dit, momentatives on -dit, -edit, continuatives on -ldit, -nit, essives on -hit and 5-syllables - no actio cmps, but reintroduced. All -uvvat passives
                   +V+TV:%>        MUJTATJITStem             ;
                   +V+TV:          ODD-PASSIVE               ;
  +V+TV+Der1+Der/ahtja+V:»ahtja%>  INFL-EVEN                 ; !Inchoative
  +V+TV+Der1+Der/ahtja+V:»ahtja    DeverbalNounsBASSALASSTET ; !Inchoative
 +V+TV+Der1+Der/ahttjá+V:»ahttjá%> INFL-CONTRACTED           ; !Inchoative
 +V+TV+Der1+Der/ahttjá+V:»ahttjá   DeverbalNounsTJUOLLÁT     ; !Inchoative
       +Use/NG+V+IV+Cond:%>»alulu    V-ODD-PRET            ;

!!€gt-norm: nårddådit # Odd-syllable test
!!€ nårddådav:            nårddådit+V+TV+Ind+Prs+Sg1
!!€ nårddådiv:            nårddådit+V+TV+Ind+Prt+Sg1
!!€ nårddådijma:          nårddådit+V+TV+Ind+Prt+Pl1

LEXICON BÅNJÅDIT_TV  !!= @CODE@ continuatives on -dit, frequentatives on -odit, reciprocals, momentatives and frequentatives ending -alit - actio cpms. All -uvvat  passives.
                   +V+TV:%>        UNNEDITStem               ;
                   +V+TV:          ODD-PASSIVE               ;
  +V+TV+Der1+Der/ahtja+V:»ahtja%>  INFL-EVEN                 ; !Inchoative
  +V+TV+Der1+Der/ahtja+V:»ahtja    DeverbalNounsBASSALASSTET ; !Inchoative
 +V+TV+Der1+Der/ahttjá+V:»ahttjá%> INFL-CONTRACTED           ; !Inchoative
 +V+TV+Der1+Der/ahttjá+V:»ahttjá   DeverbalNounsTJUOLLÁT     ; !Inchoative
       +Use/NG+V+IV+Cond:%>»alulu    V-ODD-PRET            ;

!!€gt-norm: tsirggalit # Odd-syllable test
!!€ tsirggalav:            tsirggalit+V+TV+Ind+Prs+Sg1
!!€ tsirggaliv:            tsirggalit+V+TV+Ind+Prt+Sg1
!!€ tsirggalijma:          tsirggalit+V+TV+Ind+Prt+Pl1

LEXICON VUORDDELIT_TV !!= @CODE@ Trisyllabic Verbs ending -lit. All -uvvat passives
            +V+TV:%>          UNNEDITStem             ;
            +V+TV:            DeverbalVerbsVUORDDELIT ;
            +V+TV:            ODD-PASSIVE             ;
+Use/NG+V+IV+Cond:%>»alulu    V-ODD-PRET            ;

!!€gt-norm: tsåggålit # Odd-syllable test
!!€ tsåggålav:            tsåggålit+V+TV+Ind+Prs+Sg1
!!€ tsåggåliv:            tsåggålit+V+TV+Ind+Prt+Sg1
!!€ tsåggålijma:          tsåggålit+V+TV+Ind+Prt+Pl1

LEXICON JÅRGESTITStem
   JÅRGESTITINCH ;
! ODD-PASSIVE ; ! this must go for TV only.

LEXICON UNNEDITStem
   UNNEDITINCH ;
! ODD-PASSIVE ; ! this must go for TV only.

LEXICON OADDÁDITINCH
 +Der3+Der/InchL+V:isj»goahte%> INFL-EVEN             ; !causative
                                 INFL-ODD-OADDÁDIT     ;
                                 DeverbalNounsOADDÁDIT ;

LEXICON JÅRGESTITINCH
 +Der3+Der/InchL+V:isj»goahte%> INFL-EVEN             ; !causative
                                 INFL-ODD              ;
                                 DeverbalNounsJÅLLÅRIT ;

LEXICON UNNEDITINCH
 +Der3+Der/InchL+V:isj»goahte%> INFL-EVEN            ; !causative
                                 INFL-ODD             ;
                                 DeverbalNounsUNNEDIT ;


LEXICON MUJTATJITStem
   MUJTATJITINCH ;
! ODD-PASSIVE ; ! this must go for TV only.

LEXICON BEGATJITStem
   BEGATJITINCH ;
! ODD-PASSIVE ; ! this must go for TV only.



LEXICON MUJTATJITINCH
 +Der3+Der/InchL+V:isj»goahte%> INFL-EVEN              ; !causative
                                 INFL-ODD               ;
                                 DeverbalNounsMUJTATJIT ;

LEXICON BEGATJITINCH
 +Der3+Der/InchL+V:isj»goahte%> INFL-EVEN             ; !causative
                                 INFL-ODD              ;
                                 DeverbalNounsBEGATJIT ;

!!
!!
!! !!Contracted stems
! ----------------
!!
!!

LEXICON SJIERRIT_IV !!= @CODE@ Impersonals
           +V+IV:   DeverbalVerbsSJIERRIT ;
           +V+IV:%> SJIERRITinfl          ;
+Use/-Spell+V+IV:d  SG3PASS               ;

!!€gt-norm: boavddit # Contracted test
!!€ boavddi:           boavddit+V+IV+Ind+Prs+Sg3
!!€ boavddij:          boavddit+V+IV+Ind+Prt+Sg3

LEXICON SJIERRITinfl
                      +Ind+Prs+Sg3:           K      ;
                      +Ind+Prt+Sg3:j          K      ;
                       +Ind+ConNeg:           K      ;
                          +Pot+Sg3:sj         K      ;
                       +Pot+ConNeg:tja        K      ;
                        +Imprt+Sg3:jis        ENDLEX ;
                      +ImprtII+Sg3:jus        ENDLEX ;
                           +PrfPrc:m          K      ;
                              +Inf:t          K      ;
                              +Ger:dijn       K      ;
                              +Sup:tjit       K      ;
                           +VAbess:k          K      ;
!                           +VAbess:dak        K      ; !Inga is a littlebit unsure about the -dak ending, maybe itºs really an ending for odd-syll but is mixed up? 
                           +VAbess:k          VUOHTA ;
!                           +VAbess:dak        VUOHTA ;
                             +VGen:           K      ;
                     +Imprt+ConNeg:           ENDLEX ;
            +Der3+Der/InchL+V+Inf:»goahte%>t K      ;
    +Der3+Der/InchL+V+Ind+Prs+Sg3:»goahtá%>  K      ;
    +Der3+Der/InchL+V+Ind+Prt+Sg3:»gådi%>j   K      ;
                        +Actio+Nom:m          K      ;
                        +Actio+Gen:ma         K      ;
                        +Actio+Com:mijn       K      ;
                        +Actio+Ess:min        K      ;
                        +Actio+Ela:mis        K      ;
         +Der3+Der/NomAct+N+Sg+Nom:»m         K      ;
       +Der3+Der/NomAct+N+Cmp/SgNom:»m         R      ;
         +Der3+Der/NomAct+N+Sg+Acc:»mav       K      ;
         +Der3+Der/NomAct+N+Sg+Gen:»ma        K      ;
         +Der3+Der/NomAct+N+Sg+Ill:»mij       K      ;
         +Der3+Der/NomAct+N+Sg+Ine:»min       K      ;
         +Der3+Der/NomAct+N+Sg+Ela:»mis       K      ;
         +Der3+Der/NomAct+N+Sg+Com:»mijn      K      ;
 +Der3+Der/NomAct+N+Sg+Com+Err/Orth:»mijna     K      ; !
         +Der3+Der/NomAct+N+Sg+Ess:»min       K      ;

LEXICON BASSUT_IV !!= @CODE@ Passives
 +V+IV+Der3+Der/InchL+V:»goahte%>         INFL-EVEN           ;
                   +V+IV:%>                INFL-CONTRACTED     ;
                   +V+IV:                  DeverbalVerbsOADDÁT ;
! +V+IV+Der2+Der/NomAg:»jiddje@C.NeedNoun@  ACTORder ;
         +V+IV+Actio+Nom:m                 K                   ;
         +V+IV+Actio+Gen:ma                K                   ;
         +V+IV+Actio+Com:mijn              K                   ;
         +V+IV+Actio+Ess:min               K                   ;
         +V+IV+Actio+Ela:mis               K                   ;
       +Use/NG+V+IV+Cond:%>»lulu           V-ODD-PRET          ;
            @C.NeedNoun@ BASSUT_IV_flagged                     ;
LEXICON BASSUT_IV_flagged
   +V+IV+Der3+Der/NomAct:»m                OADDÁM              ;
    +V+IV+Der3+Der/mus+N:»muss             MUS                 ;
    
!!€gt-norm: buvvut # Contracted test
!!€ buvvuv:           buvvut+V+IV+Ind+Prs+Sg1
!!€ buvvujiv:          buvvut+V+IV+Ind+Prt+Sg1
!!€ buvvujma:         buvvut+V+IV+Ind+Prt+Pl1

LEXICON OADDÁT_IV !!= @CODE@   Incoative, (doarrut,jåhttåt). Only Sg3 passive. Does not make nouns via -ár derivation.
            +V+IV:%>         OADDÁTStem          ;
            +V+IV:           DeverbalVerbsOADDÁT ;
 +Use/-Spell+V+IV:d          SG3PASS             ; ! previously out commented b/c of incoativity
+Use/NG+V+IV+Cond:%>»lulu    V-ODD-PRET          ; ! gives oaddáluluv osv is an old form that is seldom used today. it is not mentioned in other grammars than briefly in Spiik and more thoroughly in Grundström


!!€gt-norm: bæhkkát # Contracted test
!!€ bæhkkáv:           bæhkkát+V+IV+Ind+Prs+Sg1
!!€ bähkkáv:           bæhkkát+V+IV+Ind+Prs+Sg1
!!€ bæhkkájiv:          bæhkkát+V+IV+Ind+Prt+Sg1
!!€ bähkkájiv:          bæhkkát+V+IV+Ind+Prt+Sg1
!!€ bæhkkájma:         bæhkkát+V+IV+Ind+Prt+Pl1
!!€ bähkkájma:         bæhkkát+V+IV+Ind+Prt+Pl1

LEXICON TJUOLLÁT_TV  !!= @CODE@  Incoativ. All passive. Does not make nouns via -ár derivation,  (gullát, bårråt)
            +V+TV:%>         TJUOLLÁTStem        ;
            +V+TV:           DeverbalVerbsOADDÁT ;
          ! +V+TV:           CONTR-PASSIVE       ; ! Outcommented because of incoativity, but why? 
+Use/NG+V+IV+Cond:%>»lulu    V-ODD-PRET          ;

!!€gt-norm: gajkkát # Contracted test
!!€ gajkkáv:           gajkkát+V+TV+Ind+Prs+Sg1
!!€ gajkkájiv:          gajkkát+V+TV+Ind+Prt+Sg1
!!€ gajkkájma:         gajkkát+V+TV+Ind+Prt+Pl1

LEXICON DULLUT_IV !!= @CODE@  Does not make nouns via -ár derivation. Only Sg3 passiv.
            +V+IV:%>        DULLUTStem          ;
            +V+IV:          DeverbalVerbsOADDÁT ;
 +Use/-Spell+V+IV:d         SG3PASS             ;
+Use/NG+V+IV+Cond:%>»lulu   V-ODD-PRET          ;

!!€gt-norm: dussut # Contracted test
!!€ dussuv:           dussut+V+IV+Ind+Prs+Sg1
!!€ dussujiv:          dussut+V+IV+Ind+Prt+Sg1
!!€ dussujma:         dussut+V+IV+Ind+Prt+Pl1

LEXICON STRÁFFUT_TV  !!= @CODE@  Does not make nouns via -ár derivation. All duvvat passives. 
            +V+TV:%>        STRÁFFUTStem        ;
            +V+TV:          DeverbalVerbsOADDÁT ;
            +V+TV:          CONTR-PASSIVE       ;
+Use/NG+V+IV+Cond:%>»lulu   V-ODD-PRET          ;

!!€gt-norm: gáhpput # Contracted test
!!€ gáhppuv:           gáhpput+V+TV+Ind+Prs+Sg1
!!€ gáhppujiv:          gáhpput+V+TV+Ind+Prt+Sg1
!!€ gáhppujma:         gáhpput+V+TV+Ind+Prt+Pl1

LEXICON TSIEGGIT_TV !!= @CODE@  Makes nouns via -ár derivation. All duvvat passives. asdf
                                                                                      +V+TV:%>        STRÁFFUTStem        ;
                                                                                      +V+TV:          DeverbalVerbsOADDÁT ;
 +V+TV+Der1+Der/r+N+CmpN/SgN+CmpN/SgG+CmpN/PlG+CmpN/SgNomLeft+CmpN/SgGenLeft+CmpN/PlGenLeft:»Z1r      N-ODDCASE           ; !
 +V+TV+Der1+Der/r+N+CmpN/SgN+CmpN/SgG+CmpN/PlG+CmpN/SgNomLeft+CmpN/SgGenLeft+CmpN/PlGenLeft:»Z1r      OTH-ODDCASE         ; !
                                                                                      +V+TV:          CONTR-PASSIVE       ;
                                                                          +Use/NG+V+IV+Cond:%>»lulu   V-ODD-PRET       ;

!!€gt-norm: gámmpit # Contracted test
!!€ gámmpiv:           gámmpit+V+TV+Ind+Prs+Sg1
!!€ gámmpijiv:         gámmpit+V+TV+Ind+Prt+Sg1
!!€ gámmpijma:         gámmpit+V+TV+Ind+Prt+Pl1
!!€ gámmpár:         gámmpit+V+TV+Der/r+N+Sg+Nom

LEXICON VALLIT_TV !!= @CODE@ Makes nouns via -ár derivation. Gets only passive Sg3
              +V+TV:%>        DULLUTStem          ;
              +V+TV:          DeverbalVerbsOADDÁT ;
 +V+TV+Der1+Der/r+N:»Z1r      N-ODDCASE           ; ! -ár derivation
 +V+TV+Der1+Der/r+N:»Z1r      OTH-ODDCASE         ; ! -ár derivation
              +V+TV:d         SG3PASS             ;
  +Use/NG+V+IV+Cond:%>»lulu   V-ODD-PRET          ;

!!€gt-norm: hinnit # Contracted test
!!€ hinniv:            hinnit+V+TV+Ind+Prs+Sg1
!!€ hinnijiv:          hinnit+V+TV+Ind+Prt+Sg1
!!€ hinnijma:          hinnit+V+TV+Ind+Prt+Pl1
!!€ hinnár:             hinnit+V+TV+Der/r+N+Sg+Nom



!!
!!
!! !!Assimilated loan verbs
! ----------------
!!
!!

LEXICON BRILJERE_IV !!= @CODE@  Intransitive loan words with more than two syllables with -rit endings. Does not make nouns via -ár derivation. Only the two last syllables are assimilated to sami. Long -e is assimilated in different ways in dialects in Norway and Sweden: In Norway it often becomes -ie, while in Sweden itºs usually -e.  
+OLang/NOB+V+IV: BRILJERE_IV_INFL ;

LEXICON BRILJERE_IV_INFL !!= @CODE@  
                           +Area/NO:ieri%>      DULLUTStem          ;
                           +Area/NO:ieri        DeverbalVerbsOADDÁT ;
                +Area/NO+Use/-Spell:ieri        SG3PASS             ;
                      +Area/NO+Cond:%>»ierilulu V-ODD-PRET          ;
                   +Use/NG+Area/SE:eri%>       DULLUTStem          ;
                   +Use/NG+Area/SE:eri         DeverbalVerbsOADDÁT ;
        +Use/NG+Area/SE+Use/-Spell:eri         SG3PASS             ;
              +Use/NG+Area/SE+Cond:%>»erilulu  V-ODD-PRET          ;


!!€gt-norm: briljierit # Contracted test
!!€ briljieriv:         briljierit+V+IV+Ind+Prs+Sg1
!!€ briljeriv:         briljierit+V+IV+Ind+Prs+Sg1
!!€ briljierijiv:       briljierit+V+IV+Ind+Prt+Sg1
!!€ briljerijiv:        briljierit+V+IV+Ind+Prt+Sg1
!!€ briljierijma:       briljierit+V+IV+Ind+Prt+Pl1
!!€ briljerijma:        briljierit+V+IV+Ind+Prt+Pl1

LEXICON BRILJERE_IV_NOR !!= @CODE@  Separate lexicon for loan words with ortographic differences between the Norwegian and Swedish forms. Otherwise same as BRILJERE_TV. +Area/SE forms are +Use/NG tagged. Lemma form is -ierit.
+OLang/NOB+V+IV: BRILJERE_IV_INFL_NOR ;

LEXICON BRILJERE_IV_INFL_NOR !!= @CODE@  
                           +Area/NO:ieri%>      DULLUTStem          ;
                           +Area/NO:ieri        DeverbalVerbsOADDÁT ;
                +Area/NO+Use/-Spell:ieri        SG3PASS             ;
                      +Area/NO+Cond:%>»ierilulu V-ODD-PRET          ;
                   +Use/NG+Area/SE:eri%>       DULLUTStem          ;
                   +Use/NG+Area/SE:eri         DeverbalVerbsOADDÁT ;
        +Use/NG+Area/SE+Use/-Spell:eri         SG3PASS             ;
              +Use/NG+Area/SE+Cond:%>»erilulu  V-ODD-PRET          ;


!!€gt-norm: eksplodierit # Contracted test
!!€ eksplodieriv:         eksplodierit+V+IV+Ind+Prs+Sg1
!!€ eksploderiv:          eksplodierit+V+IV+Ind+Prs+Sg1
!!€ eksplodierijiv:       eksplodierit+V+IV+Ind+Prt+Sg1
!!€ eksploderijiv:        eksplodierit+V+IV+Ind+Prt+Sg1
!!€ eksplodierijma:       eksplodierit+V+IV+Ind+Prt+Pl1
!!€ eksploderijma:        eksplodierit+V+IV+Ind+Prt+Pl1

LEXICON BRILJERE_IV_SW !!= @CODE@  Separate lexicon for loan words with ortographic differences between the Norwegian and Swedish forms. Otherwise same as BRILJERE_TV. +Area/NO forms are +Use/NG tagged. Lemma form is -erit 
+OLang/SWE+V+IV: BRILJERE_IV_INFL_SW ;

LEXICON BRILJERE_IV_INFL_SW !!= @CODE@  
                    +Use/NG+Area/NO:ieri%>      DULLUTStem          ;
                    +Use/NG+Area/NO:ieri        DeverbalVerbsOADDÁT ;
         +Use/NG+Area/NO+Use/-Spell:ieri        SG3PASS             ;
               +Use/NG+Area/NO+Cond:%>»ierilulu V-ODD-PRET          ;
                          +Area/SE:eri%>       DULLUTStem          ;
                          +Area/SE:eri         DeverbalVerbsOADDÁT ;
               +Area/SE+Use/-Spell:eri         SG3PASS             ;
                     +Area/SE+Cond:%>»erilulu  V-ODD-PRET          ;


!!€gt-norm: exploderit # Contracted test
!!€ explodieriv:         exploderit+V+IV+Ind+Prs+Sg1
!!€ exploderiv:          exploderit+V+IV+Ind+Prs+Sg1
!!€ explodierijiv:       exploderit+V+IV+Ind+Prt+Sg1
!!€ exploderijiv:        exploderit+V+IV+Ind+Prt+Sg1
!!€ explodierijma:       exploderit+V+IV+Ind+Prt+Pl1
!!€ exploderijma:        exploderit+V+IV+Ind+Prt+Pl1


LEXICON ABBONERE_TV !!= @CODE@  Transitive loan words with more than two syllables with -rit endings. Duvvat passives. Does not make nouns via -ár derivation. Only the two last syllables are assimilated to sami. LONG -e is assimilated in different ways in Norway and Sweden: In Norway, it becomes -ie, and in Sweden -e.
+OLang/NOB+V+TV: ABBONERE_TV_INFL ;

LEXICON ABBONERE_TV_INFL !!= @CODE@  
                         +Area/NO:ieri%>    STRÁFFUTStem        ;
                         +Area/NO:ieri      DeverbalVerbsOADDÁT ;
                         +Area/NO:ieri      CONTR-PASSIVE       ;
                    +Area/NO+Cond:ieri»lulu V-ODD-PRET          ;
                 +Use/NG+Area/SE:eri%>     STRÁFFUTStem        ;
                 +Use/NG+Area/SE:eri       DeverbalVerbsOADDÁT ;
                 +Use/NG+Area/SE:eri       CONTR-PASSIVE       ;
            +Use/NG+Area/SE+Cond:eri»lulu  V-ODD-PRET          ;

!!€gt-norm: abbonierit # Contracted test
!!€ abbonieriv:         abbonierit+V+TV+Ind+Prs+Sg1
!!€ abboneriv:          abbonierit+V+TV+Ind+Prs+Sg1
!!€ abbonierijiv:       abbonierit+V+TV+Ind+Prt+Sg1
!!€ abbonerijiv:        abbonierit+V+TV+Ind+Prt+Sg1
!!€ abbonierijma:       abbonierit+V+TV+Ind+Prt+Pl1
!!€ abbonerijma:        abbonierit+V+TV+Ind+Prt+Pl1

LEXICON ABBONERE_TV_NOR !!= @CODE@  Separate lexicon for loan words with ortographic differences between the Norwegian and Swedish forms. Otherwise same as ABBONERE_TV. +Area/SE forms are +Use/NG tagged. Lemma form is -ierit 
+OLang/NOB+V+IV: ABBONERE_TV_INFL_NOR ;

LEXICON ABBONERE_TV_INFL_NOR !!= @CODE@  
                           +Area/NO:ieri%>      DULLUTStem          ;
                           +Area/NO:ieri        DeverbalVerbsOADDÁT ;
                +Area/NO+Use/-Spell:ieri        SG3PASS             ;
                      +Area/NO+Cond:%>»ierilulu V-ODD-PRET          ;
                   +Use/NG+Area/SE:eri%>       DULLUTStem          ;
                   +Use/NG+Area/SE:eri         DeverbalVerbsOADDÁT ;
        +Use/NG+Area/SE+Use/-Spell:eri         SG3PASS             ;
              +Use/NG+Area/SE+Cond:%>»erilulu  V-ODD-PRET          ;


!!€gt-norm: akseptierit # Contracted test
!!€ akseptieriv:         akseptierit+V+IV+Ind+Prs+Sg1
!!€ aksepteriv:          akseptierit+V+IV+Ind+Prs+Sg1
!!€ akseptierijiv:       akseptierit+V+IV+Ind+Prt+Sg1
!!€ aksepterijiv:        akseptierit+V+IV+Ind+Prt+Sg1
!!€ akseptierijma:       akseptierit+V+IV+Ind+Prt+Pl1
!!€ aksepterijma:        akseptierit+V+IV+Ind+Prt+Pl1

LEXICON ABBONERE_TV_SW !!= @CODE@  Separate lexicon for loan words with ortographic differences between the Norwegian and Swedish forms. Otherwise same as ABBONERE_TV. +Area/NO forms are +Use/NG tagged. Lemma form is -erit 
+OLang/SWE+V+IV: ABBONERE_TV_INFL_SW ;

LEXICON ABBONERE_TV_INFL_SW !!= @CODE@  
                    +Use/NG+Area/NO:ieri%>      DULLUTStem          ;
                    +Use/NG+Area/NO:ieri        DeverbalVerbsOADDÁT ;
         +Use/NG+Area/NO+Use/-Spell:ieri        SG3PASS             ;
               +Use/NG+Area/NO+Cond:%>»ierilulu V-ODD-PRET          ;
                          +Area/SE:eri%>       DULLUTStem          ;
                          +Area/SE:eri         DeverbalVerbsOADDÁT ;
               +Area/SE+Use/-Spell:eri         SG3PASS             ;
                     +Area/SE+Cond:%>»erilulu  V-ODD-PRET          ;


!!€gt-norm: accepterit # Contracted test
!!€ acceptieriv:         accepterit+V+IV+Ind+Prs+Sg1
!!€ accepteriv:          accepterit+V+IV+Ind+Prs+Sg1
!!€ acceptierijiv:       accepterit+V+IV+Ind+Prt+Sg1
!!€ accepterijiv:        accepterit+V+IV+Ind+Prt+Sg1
!!€ acceptierijma:       accepterit+V+IV+Ind+Prt+Pl1
!!€ accepterijma:        accepterit+V+IV+Ind+Prt+Pl1


LEXICON OADDÁTStem
   OADDÁTINCH ;
! CONTR-PASSIVE ;

LEXICON TJUOLLÁTStem
   TJUOLLÁTINCH ;
! CONTR-PASSIVE ;


LEXICON OADDÁTINCH
   INFL-CONTRACTED     ;
   DeverbalNounsOADDÁT ;

LEXICON TJUOLLÁTINCH
   INFL-CONTRACTED       ;
   DeverbalNounsTJUOLLÁT ;


LEXICON STRÁFFUTStem
   STRÁFFUTINCH ;
! CONTR-PASSIVE ;

LEXICON DULLUTStem
   DULLUTINCH ;
! CONTR-PASSIVE ;


LEXICON STRÁFFUTINCH
 +Der3+Der/InchL+V:»goahte%> INFL-EVEN             ;
                              INFL-CONTRACTED       ;
                              DeverbalNounsSTRÁFFUT ;

LEXICON DULLUTINCH
 +Der3+Der/InchL+V:»goahte%> INFL-EVEN           ;
                              INFL-CONTRACTED     ;
                              DeverbalNounsDULLUT ;


! Main inflectional categories
! ----------------------------

LEXICON INFL-EVEN
! Finite
        +Ind+Prs:       I-even-V      ;
        +Ind+Prt:       II-even-V     ;
            +Pot:Q1tj   I-odd-V       ;
      +Imprt+Sg2:Q1     ENDLEX        ; ! Basic Imperative, like ConNeg
      +Imprt+Du2:Y6     ENDLEX        ;
          +Imprt:Y1     IMP7-EVEN     ;
      +Imprt+Du1:Y8on   ENDLEX        ;
      +Imprt+Pl1:Y8op   ENDLEX        ;
        +ImprtII:Y1u    IMP8-EVEN     ;
! Infinite
            +Inf:t      K             ;
         +PrfPrc:Y3m    K             ;
         +PrsPrc:Y6     PRSPRC        ; ! Noun, not correct, III grade!
            +Ger:Q1dijn K             ;
            +Sup:Q2tjit K             ;
         +VAbess:Q1k    K             ;
!         +VAbess:Q1dak  K             ; !Inga is a littlebit unsure about the -dak ending, maybe itºs really an ending for odd-syll but is mixed up? Strange with "basádastedak", "giehpedasstedak", "guoradaládak", "lásjmudaládak" 
         +VAbess:Q1k    VUOHTA        ;
!         +VAbess:Q1dak  VUOHTA        ;
           +VGen:Q1     K             ;
! ConNeg
     +Ind+ConNeg:Q1     K             ;
!+Ind+Prs+ConNeg:Q1 K ;  ! What is this?
!+Ind+Prt+ConNeg:Y3m K ; ! What is this?
     +Pot+ConNeg:Q1tja  K             ;
   +Imprt+ConNeg:Q1     ENDLEX        ;
 +ImprtII+ConNeg:       ImprtIIConNeg ;
      +Actio+Nom:m      K             ;
      +Actio+Gen:ma     K             ;
      +Actio+Com:mijn   K             ;
      +Actio+Ess:min    K             ;
      +Actio+Ela:mis    K             ;


LEXICON INFL-VIEDJETEVEN
! Finite
        +Ind+Prs:       I-even-V      ;
        +Ind+Prt:       II-even-V     ;
            +Pot:Q1tj   I-odd-V       ;
      +Imprt+Sg2:Q1     ENDLEX        ; ! Basic Imperative, like ConNeg
      +Imprt+Du2:Y6     ENDLEX        ;
          +Imprt:Y1     IMP7-EVEN     ;
      +Imprt+Du1:Y8on   ENDLEX        ;
      +Imprt+Pl1:Y8op   ENDLEX        ;
        +ImprtII:Q8u    IMP8-EVEN     ;
! Infinite
            +Inf:t      K             ;
         +PrfPrc:Y3m    K             ;
         +PrsPrc:Y6     PRSPRC        ; ! Noun, not correct, III grade!
            +Ger:Q1dijn K             ;
            +Sup:Q2tjit K             ;
         +VAbess:Q1k    K             ;
!         +VAbess:Q1dak  K             ;
         +VAbess:Q1k    VUOHTA        ;
!         +VAbess:Q1dak  VUOHTA        ;
           +VGen:Q1     K             ;
! ConNeg
     +Ind+ConNeg:Q1     K             ;
!+Ind+Prs+ConNeg:Q1 K ;  ! What is this?
!+Ind+Prt+ConNeg:Y3m K ; ! What is this?
     +Pot+ConNeg:Q1tja  K             ;
   +Imprt+ConNeg:Q1     ENDLEX        ;
 +ImprtII+ConNeg:       ImprtIIConNeg ;
      +Actio+Nom:m      K             ;
      +Actio+Gen:ma     K             ;
      +Actio+Com:mijn   K             ;
      +Actio+Ess:min    K             ;
      +Actio+Ela:mis    K             ;


LEXICON INFL-o-
! Finite
        +Ind+Prs:       I-o-V            ;
        +Ind+Prt:       II-o-V           ;
            +Pot:Q1tj   I-odd-V          ;
      +Imprt+Sg2:Q1     ENDLEX           ; ! Basic Imperative, like ConNeg
      +Imprt+Du2:Y6     ENDLEX           ;
          +Imprt:       IMP7-o-          ;
        +ImprtII:Y1     IMP8-EVEN        ;
! Infinite
            +Inf:t      K                ;
         +PrfPrc:Y3m    K                ;
         +PrsPrc:Y6     PRSPRC           ; ! Noun, not correct, III grade!
            +Ger:Q1dijn K                ;
     +Use/NG+Sup:Q1tjit K                ;
            +Sup:X7tjit K                ;
         +VAbess:Q1k    K                ;
!         +VAbess:Q1dak  K                ;
         +VAbess:Q1k    VUOHTA           ;
!         +VAbess:Q1dak  VUOHTA           ;
           +VGen:Q1     K                ;
! ConNeg
     +Ind+ConNeg:Q1     K                ;
     +Pot+ConNeg:Q1tja  K                ;
   +Imprt+ConNeg:Q1     ENDLEX           ;
 +ImprtII+ConNeg:       ImprtIIConNeg-o- ;
      +Actio+Nom:m      K                ;
      +Actio+Gen:ma     K                ;
      +Actio+Com:mijn   K                ;
      +Actio+Ess:min    K                ;
      +Actio+Ela:mis    K                ;
!+Ind+Prs+ConNeg:Q1 K ;
!+Ind+Prt+ConNeg:Y3m K ;


LEXICON INFL-ODD
! Finite
         +Ind+Prs:                I-odd-V       ;
         +Ind+Prt:                II-odd-V      ;
         +Pot+Sg1:ittja%>v        K             ;
         +Pot+Sg2:ittja%>         K             ;
         +Pot+Sg3:isj%>           K             ;
         +Pot+Du1:ittji%>n        K             ;
         +Pot+Du2:ittja%>bihtte%> K             ;
         +Pot+Du3:ittja%>ba       K             ;
         +Pot+Pl1:ittja%>p        K             ;
         +Pot+Pl2:ittja%>bihti%>t K             ;
 +Pot+Pl2+Err/Orth:ittja%>behti%>t K             ; !
         +Pot+Pl3:ittji%>         K             ;
       +Imprt+Sg2:a               ENDLEX        ;
           +Imprt:                IMP7-ODD      ;
         +ImprtII:u               IMP8-ODD      ;
! Infinite
             +Inf:it              K             ;
          +PrfPrc:am              K             ;
          +PrsPrc:                PRSPRCODD     ; ! as nouns
             +Ger:attijn          K             ;
             +Sup:ittjat          K             ;
          +VAbess:ik              K             ;
          +VAbess:ik              VUOHTA        ;
            +VGen:a               K             ;
      +Ind+ConNeg:a               K             ;
      +Pot+ConNeg:ittja%>         K             ; !tentative
      +Ind+ConNeg:a               K             ;
  +ImprtII+ConNeg:                ImprtIIConNeg ;
       +Actio+Nom:ibme            K             ;
+Actio+Gen+Use/NG:im              K             ;
       +Actio+Gen:ime             K             ;
       +Actio+Com:imijn           K             ;
+Actio+Ess+Use/NG:ime             K             ;
       +Actio+Ess:imen            K             ;
       +Actio+Ela:imes            K             ;

LEXICON INFL-ODD-OADDÁDIT !Oaddádit is first oaddát, so prsprc oaddádiddje is Use/-Spell because oaddát should get oaddájiddje, not oaddáDiddje.
! Finite
          +Ind+Prs:                I-odd-V       ;
          +Ind+Prt:                II-odd-V      ;
          +Pot+Sg1:ittja%>v        K             ;
          +Pot+Sg2:ittja%>         K             ;
          +Pot+Sg3:isj%>           K             ;
          +Pot+Du1:ittji%>n        K             ;
          +Pot+Du2:ittja%>bihtte%> K             ;
          +Pot+Du3:ittja%>ba       K             ;
          +Pot+Pl1:ittja%>p        K             ;
          +Pot+Pl2:ittja%>bihti%>t K             ;
  +Pot+Pl2+Err/Orth:ittja%>behti%>t K             ; !
          +Pot+Pl3:ittji%>         K             ;
        +Imprt+Sg2:a               ENDLEX        ;
            +Imprt:                IMP7-ODD      ;
          +ImprtII:u               IMP8-ODD      ;
! Infinite
              +Inf:it              K             ;
           +PrfPrc:am              K             ;
+PrsPrc+Use/-Spell:                PRSPRCODD     ; ! as nouns
              +Ger:attijn          K             ;
              +Sup:ittjat          K             ;
           +VAbess:ik              K             ;
           +VAbess:ik              VUOHTA        ;
             +VGen:a               K             ;
       +Ind+ConNeg:a               K             ;
       +Pot+ConNeg:ittja%>         K             ; !tentative
       +Ind+ConNeg:a               K             ;
   +ImprtII+ConNeg:                ImprtIIConNeg ;
        +Actio+Nom:ibme            K             ;
        +Actio+Gen:im              K             ;
        +Actio+Gen:ime             K             ;
        +Actio+Com:imijn           K             ;
 +Actio+Ess+Use/NG:ime             K             ;
        +Actio+Ess:imen            K             ;
        +Actio+Ela:imes            K             ;


LEXICON INFL-CONTRACTED
! Finite
        +Ind+Prs:         I-contr-V      ;
        +Ind+Prt:         II-contr-V     ;
            +Pot:tj       I-odd-V        ;
      +Imprt+Sg2:         ENDLEX         ;
      +Imprt+Du2:jihtte%> ENDLEX         ;
      +Imprt+Pl2:jit      ENDLEX         ;
+Imprt+Pl2+Use/NG:jihti%>t ENDLEX         ;
          +Imprt:ji       IMP-CONTRACTED ;
    +ImprtII+Sg2:ju       ENDLEX         ;
    +ImprtII+Du2:juhtu%>  ENDLEX         ;
    +ImprtII+Pl2:juhtu%>t ENDLEX         ;
        +ImprtII:ju       IMP-CONTRACTED ;
! Infinite
            +Inf:t        K              ;
         +PrfPrc:m        K              ;
         +PrsPrc:         PRSPRCCONTR    ;
            +Ger:dijn     K              ;
            +Sup:tjit     K              ;
         +VAbess:k        K              ;
!         +VAbess:dak      K              ;
         +VAbess:k        VUOHTA         ;
!         +VAbess:dak      VUOHTA         ;
           +VGen:         K              ;
     +Ind+ConNeg:         K              ;
     +Pot+ConNeg:tja      K              ; !tentative
     +Ind+ConNeg:         K              ;
 +ImprtII+ConNeg:j        ImprtIIConNeg  ;
      +Actio+Nom:m        K              ;
      +Actio+Gen:ma       K              ;
      +Actio+Com:mijn     K              ;
      +Actio+Ess:min      K              ;
      +Actio+Ela:mis      K              ;





! Intermediate suffix lexica
! --------------------------

! These intermediate lexica are here for
! morphophonological reasons.

LEXICON I-even-V
 :Q2 I-sg72     ; ! Q2 governs WeG and e:á
 :Y2 I-sg9      ; ! Y2 gives á in sg9 of verbs
     I-du83pl72 ; ! No diacritic, no stem changes
 :Y1 I-du7pl9   ; ! Y1 deletes stem vowels in front of j

LEXICON I-diehtet-V
 :á%>Q1 I-sg72     ;
 :á%>   I-sg9      ;
 :e%>   I-du83pl72 ;
 :%>    I-du7pl9   ;

LEXICON II-even-V
 :Y1 II-sg72pl9 ; ! Y1 deletes stem vowels in front of j
 :Q1 II-other   ; ! Q1, WeG. Q1 deletes stem vow bef. j
! Y1 does not give WeG as Q1 does, therefore the split

LEXICON I-o-V
 :Q2 I-sg72      ; ! Q2 governs WeG and e:á
 :Y2 I-sg9       ; ! Y2 gives á in sg9 of verbs
     I-du83pl72  ; ! No diacritic, no stem changes
 :Y1 I-du7pl9-o- ; ! Y1 deletes stem vowels in front of j

LEXICON II-o-V
 :Y1 II-sg72pl9-o- ; ! Y1 deletes stem vowels in front of j
 :Q1 II-other      ; ! Q1, WeG. Q1 deletes stem vow bef. j
! Y1 does not give WeG as Q1 does, therefore the split

LEXICON II-odd-V
    II-sg72pl9 ;
 :i II-other   ;

LEXICON I-contr-V
    I-sg72     ;
    I-sg9      ;
    I-du83pl72 ;
 :j I-du7pl9   ;

LEXICON II-contr-V
 :j II-sg72pl9 ;
    II-other   ; !w/o j, since j in target lexicon



! Final suffix lexica
! -------------------

! Suffix series I
! - - - - - - - -

LEXICON I-sg72
  +Sg1:v        K ;
  +Sg2:         K ;


LEXICON I-sg9
 +Sg3: K ;

LEXICON I-du83pl72
         +Du2:bihtte%> K ;
         +Du3:ba       K ;
         +Pl1:p        K ;
         +Pl2:bihti%>t K ;
      +Pl2+Sh:bi%>t K ;
 +Pl2+Err/Orth:behti%>t K ; !

LEXICON I-du7pl9
 +Du1:in K ;
 +Pl3:i  K ;

LEXICON I-du7pl9-o-
 +Du1:n K ;
 +Pl3:  K ;

LEXICON I-odd-V
 +Sg1:av      K ;
 +Sg2:a       K ;
 +Sg3:        K ;
 +Du1:in      K ;
 +Du2:ihppe%> K ;
 +Du3:ibá%>   K ;
 +Pl1:ip      K ;
 +Pl2:ihpi%>t K ;
 +Pl3:i       K ;


! Suffix series II
! - - - - - - - -

LEXICON II-sg72pl9
 +Sg1:iv K ;
 +Sg2:i  K ;
 +Pl3:in K ;

LEXICON II-sg72pl9-o-
 +Sg1:v K ;
 +Sg2:  K ;
 +Pl3:n K ;

LEXICON II-other
         +Sg3:j   K ;
         +Du1:jma K ;
         +Du2:jda K ;
 +Du1+Err/Orth:jme K ; !
 +Du2+Err/Orth:jde K ; !
         +Du3:jga K ;
         +Pl1:jma K ;
         +Pl2:jda K ;
 +Pl1+Err/Orth:jme K ; !
 +Pl2+Err/Orth:jde K ; !



! Imperative series
! - - - - - - - - -

! Affirmative

LEXICON IMP7-EVEN
 +Sg3:is   K ;
 +Du3:iska K ;
 +Pl2:it   K ;
 +Pl3:isa  K ;

LEXICON IMP7-o-
 +Sg3:Y1s   K ;
 +Du1:n     K ;
 +Du3:Y1ska K ;
 +Pl1:p     K ;
 +Pl2:Y1t   K ;
 +Pl3:Y1sa  K ;

LEXICON IMP8-EVEN
 +Sg2:    K ;
 +Sg3:s   K ;
 +Du1:n   K ;
 +Du2:da  K ;
 +Du3:ska K ;
 +Pl1:p   K ;
 +Pl2:t   K ;
 +Pl3:sa  K ;


LEXICON IMP7-ODD
 +Sg3:is      K ;
 +Du1:inºno%> K ;
 +Du2:ihtte%> K ;
 +Du3:iska%>  K ;
 +Pl1:ip      K ;
 +Pl2:it      K ;
 +Use/NG+Pl2:ihti%>t K ;
 +Pl3:isá%>   K ;

LEXICON IMP8-ODD
 +Sg2:       K ;
 +Sg3:s      K ;
 +Du1:nºno%> K ;
 +Du2:htu%>  K ;
 +Du3:ska%>  K ;
 +Pl1:p      K ;
 +Pl2:htu%>t K ;
 +Pl3:sá%>   K ;


LEXICON IMP-CONTRACTED !Imp7 & Imp8 have common suffs
! +Sg2: K ;
 +Sg3:s      K ;
 +Du1:nºno%> K ;
 +Du3:ska%>  K ;
 +Pl1:p      K ;
 +Pl3:sá%>   K ;


! Negative

LEXICON ImprtIIConNeg
 +Sg2:Y1u K ;
 +Du2:Y1u K ;
 +Pl2:Y1u K ;


LEXICON ImprtIIConNeg-o-
 +Sg2:Y1 K ;
 +Du2:Y1 K ;
 +Pl2:Y1 K ;

!We probably donºt want to generate these.
!We use the ordinary ConNeg instead. Cf. Spiik p. 75.
!+Sg3:Q1 K ;
!+Du1:Q1 K ;
!+Du3:Q1 K ;
!+Pl1:Q1 K ;
!+Pl3:Q1 K ;


! Verb Derivation
! --------------------


! Passive derivation
! - - - - - - - - - -

LEXICON SG3PASSEVEN
 +Der1+Der/PassS+V+IV:»Y9u SG3PASSEVENinfl ;

LEXICON SG3PASSEVENinfl
                   +Ind+Prs+Sg3:               K         ;
                   +Ind+Prt+Sg3:j              K         ;
                    +Ind+ConNeg:               K         ;
                       +Pot+Sg3:sj             K         ;
                    +Pot+ConNeg:tja            K         ;
                     +Imprt+Sg3:jis            ENDLEX    ;
                   +ImprtII+Sg3:jus            ENDLEX    ;
                        +PrfPrc:m              K         ;
                           +Inf:t              K         ;
                           +Ger:dijn           K         ;
                           +Sup:tjit           K         ;
                        +VAbess:k              K         ;
!                        +VAbess:dak            K         ;
                        +VAbess:k              VUOHTA    ;
!                        +VAbess:dak            VUOHTA    ;
                          +VGen:               K         ;
                  +Imprt+ConNeg:               ENDLEX    ;
         +Der3+Der/InchL+V+Inf:»goahte%>t     K         ;
 +Der3+Der/InchL+V+Ind+Prs+Sg3:»goahtá%>      K         ;
 +Der3+Der/InchL+V+Ind+Prt+Sg3:»gådi%>j       K         ;
                     +Actio+Nom:m              K         ;
                     +Actio+Gen:ma             K         ;
                     +Actio+Com:mijn           K         ;
                     +Actio+Ess:min            K         ;
                     +Actio+Ela:mis            K         ;
                   @C.NeedNoun@ SG3PASSEVENinfl_flagged  ;
LEXICON SG3PASSEVENinfl_flagged
 +Der3+Der/NomAct:»m VSBST-ODD ;


LEXICON SG3PASSV
 :%>Q1d SG3PASS ;

LEXICON SG3PASS
           +Der1+Der/PassL+V+IV:»uvva%>  BIEGGATinfl ;
 +Der1+Der/PassL+V+IV+PrfPrc+Sh:»um      K           ;
    +Der1+Der/PassL+V+PrfPrc:»uvva%>m K           ;


LEXICON EVEN-PASSIVE !All three passives, short (+Der/PassS), duvvat (+Der/PassL) and -dallat (+Der/PassD). Láhpput, láhpeduvvat and láhpádallat.
! +Der1+Der/Pass+V:»Y9u OADDÁTINCH ; !replaced by individual pointers to avoid pass + Der/NomAg
                   +Der1+Der/PassL+V+IV:»Q1duvva%>                INFL-EVEN       ;  !Long láhpeduvvat
                   +Der1+Der/PassS+V+IV:»Y9u                      INFL-CONTRACTED ;  !Short passive láhpput
   +Der1+Der/PassL+V+IV+Der3+Der/NomAct:»Q1duvva»m                VSBST-ODD       ; !dojmmanomen
!   +Der1+Der/Pass+V+Der2+Der/NomAg:»Q1duvva@C.NeedNoun@      ACTORder           ;
    +Der1+Der/PassL+V+IV+Der3+Der/lis+A:»Q1duvva»Y3liss           LIS             ;
   +Der1+Der/PassS+V+IV+Der3+Der/InchL+V:»Y9u»goahte%>             INFL-EVEN       ; ! láhppugoahtet
 +Der1+Der/PassL+V+IV+Der3+Der/InchL+V:»Q1duvva»goahte%>         INFL-EVEN       ; 
 ! +Der1+Der/Pass+Der2+Der/duhtte+V:»Q1duhtte%>               BASSATINCH      ; !theres no passive here, only duhttet
  +Der1+Der/PassD+V+Der3+Der/InchL+V:»X7dalla»goahte%>         INFL-EVEN       ; 
                    +Der1+Der/PassD+V:»X7dalla%>                INFL-EVEN       ; ! 
!   +Der1+Der/Pass+V+Der2+Der/NomAg:»X7dalla@C.NeedNoun@      ACTORder           ; 
    +Der1+Der/PassD+V+Der3+Der/lis+A:»X7dalla»Y3liss           LIS             ; 
    +Der1+Der/PassD+V+Der3+Der/mus+N:»X7dalla»muss flagMUS             ; 
 ! +Der1+Der/Pass+Der2+Der/dahtte+V:»X7dahtte%>               BASSATINCH      ; !theres no passive here, only dahttet
                       @C.NeedNoun@ EVEN-PASSIVE_flagged                      ;
LEXICON EVEN-PASSIVE_flagged
 +Der1+Der/PassS+V+IV+Der3+Der/NomAct:»Y9u»m        OADDÁM          ;
 +Der1+Der/PassS+V+IV+Der3+Der/mus+N:»Y9u»muss     MUS             ;
        +Der1+Der/PassL+V+IV+PrfPrc:»Q1duvva%>m   K               ;
+Der1+Der/PassL+V+IV+Der3+Der/mus+N:»Q1duvva»muss MUS             ;
        +Der1+Der/PassL+V+IV+PrfPrc+Sh:»Q1dum%>      K               ;

LEXICON ODD-PASSIVE
! +Der1+Der/Pass+V:»uvva%> BASSATINCH ; !replaced by individual pointers to avoid pass + Der/NomAg
 +Der1+Der/PassL+V+IV+Der3+Der/InchL+V:»uvva%>»goahte%>         INFL-EVEN  ;
                   +Der1+Der/PassL+V+IV:»uvva%>                  INFL-EVEN  ;
    +Der1+Der/PassL+V+IV+Der3+Der/lis+A:»uvva%>»Y3liss           LIS        ;
         +Der1+Der/PassL+V+IV+Actio+Nom:»uvvam                   K          ;
         +Der1+Der/PassL+V+IV+Actio+Gen:»uvvama                  K          ;
         +Der1+Der/PassL+V+IV+Actio+Com:»uvvamijn                K          ;
         +Der1+Der/PassL+V+IV+Actio+Ess:»uvvamin                 K          ;
         +Der1+Der/PassL+V+IV+Actio+Ela:»uvvamis                 K          ;
  ! +Der1+Der/Pass+Der2+Der/duhtte+V:»uhtte%>                 BASSATINCH ; 
                       @C.NeedNoun@ ODD-PASSIVE_flagged                 ;
LEXICON ODD-PASSIVE_flagged
   +Der1+Der/PassL+V+IV+Der3+Der/NomAct:»uvva%>»m    BOAHTEMTV  ;
    +Der1+Der/PassL+V+IV+Der3+Der/mus+N:»uvva%>»muss MUS        ;
                +Der1+Der/PassL+V+PrfPrc:»uvva%>m     K          ;
  		    +Der1+Der/PassS+V+IV+PrfPrc:»um%>        K          ;

LEXICON CONTR-PASSIVE
! +Der1+Der/Pass+V:»duvva%> BASSATINCH ;!replaced by individual pointers to avoid pass + Der/NomAg
 +Der1+Der/PassL+V+IV+Der3+Der/InchL+V:»duvva%>»goahte%>         INFL-EVEN  ;
                   +Der1+Der/PassL+V+IV:»duvva%>                  INFL-EVEN  ;
    +Der1+Der/PassL+V+IV+Der3+Der/lis+A:»duvva%>»Y3liss           LIS        ;
         +Der1+Der/PassL+V+IV+Actio+Nom:»duvvam                   K          ;
         +Der1+Der/PassL+V+IV+Actio+Gen:»duvvama                  K          ;
         +Der1+Der/PassL+V+IV+Actio+Com:»duvvamijn                K          ;
         +Der1+Der/PassL+V+IV+Actio+Ess:»duvvamin                 K          ;
         +Der1+Der/PassL+V+IV+Actio+Ela:»duvvamis                 K          ;
  ! +Der1+Der/Pass+Der2+Der/duhtte+V:»duhtte%>                 BASSATINCH ;
                       @C.NeedNoun@ CONTR-PASSIVE_flagged                ;
LEXICON CONTR-PASSIVE_flagged
            +Der1+Der/PassL+V+IV+PrfPrc:»duvva%>m     K          ;
   +Der1+Der/PassL+V+IV+Der3+Der/NomAct:»duvva%>»m    BOAHTEMTV  ;
    +Der1+Der/PassL+V+IV+Der3+Der/mus+N:»duvva%>»muss MUS        ;
         +Der1+Der/PassL+V+IV+PrfPrc+Sh:»dum%>        K          ;


LEXICON DUVVAT !deadjectival verbs from -dibme, outcommented in adj file
        +Der2+Der/duvva+V:»uvva%>  BASSATINCH ;
 +Der2+Der/duvva+V+PrfPrc:»uvvu%>m K          ;
    !   +Der2+Der/duhtte+V:»uhtte%> BASSATINCH ;



! Even-syllabic stems
! - - - - - - - - - -

LEXICON DeverbalVerbsBASSAT
       +Der1+Der/d+V:»Q1d9        JÅRGESTITINCH    ; !Causative/refl/resipr/mom/sub/dim/frekv/kont/kona.
   +Der1+Der/dalla+V:»X7dalla%>   BASSALASSTETINCH ; !Caus-Freq
  +Der2+Der/dahtte+V:»Q1dahtte%>  BASSALASSTETINCH ; !Double Caus
  +Der1+Der/dasste+V:»Q1dasste%>  BASSALASSTETINCH ; !Caus-Dim
       +Der1+Der/l+V:»l           JÅRGESTITINCH    ; !Subitive/refl/resip/mom/frekv
   +Der1+Der/ladda+V:»Y3ladda%>   BASSALASSTETINCH ; !Subitive-Freq
  +Der1+Der/lahtte+V:»lahtte%>    BASSALASSTETINCH ; !Subitive-Caus
  +Der1+Der/lasste+V:»lasste%>    BASSALASSTETINCH ; !Subitive-Dim
      +Der1+Der/st+V:»Q1st        JÅRGESTITINCH    ; !Dim
  +Der1+Der/stalla+V:»X7stalla%>  BASSALASSTETINCH ; !Dim-Freq
 +Der1+Der/stahtte+V:»Q1stahtte%> BASSALASSTETINCH ; !Dim-Caus
 +Der1+Der/stasste+V:»Q1stasste%> BASSALASSTETINCH ; !Double dim
  +Der1+Der/u/a/åd+V:»Y5d9        JÅRGESTITINCH    ; !Dem-cont-freq

LEXICON DeverbalVerbsJUHKAT
      +Der1+Der/d+V:»Q1d9       JÅRGESTITINCH    ; !Causative/refl/resipr/mom/sub/dim/frekv/kont/kona.
  +Der1+Der/dalla+V:»X7dalla%>  BASSALASSTETINCH ; !Caus-Freq
 +Der2+Der/dahtte+V:»Q1dahtte%> BASSALASSTETINCH ; !Double Caus
 +Der1+Der/dasste+V:»Q1dasste%> BASSALASSTETINCH ; !Caus-Dim
      +Der1+Der/l+V:»l          JÅRGESTITINCH    ; !Subitive/refl/resip/mom/frekv
  +Der1+Der/ladda+V:»Y3ladda%>  BASSALASSTETINCH ; !Subitive-Freq
 +Der1+Der/lahtte+V:»lahtte%>   BASSALASSTETINCH ; !Subitive-Caus
 +Der1+Der/lasste+V:»lasste%>   BASSALASSTETINCH ; !Subitive-Dim
 +Der1+Der/u/a/åd+V:»Y5d9       JÅRGESTITINCH    ; !Dem-cont-freq


LEXICON DeverbalVerbsLÁHPPET
       +Der1+Der/d+V:»Q1d9        JÅRGESTITINCH    ; !Causative/refl/resipr/mom/sub/dim/frekv/kont/kona.
   +Der1+Der/dalla+V:»X7dalla%>   BASSALASSTETINCH ; !Caus-Freq
  +Der2+Der/dahtte+V:»Q1dahtte%>  BASSALASSTETINCH ; !Double Caus
  +Der1+Der/dasste+V:»Q1dasste%>  BASSALASSTETINCH ; !Caus-Dim
       +Der1+Der/l+V:»l           JÅRGESTITINCH    ; !Subitive/refl/resip/mom/frekv
   +Der1+Der/ladda+V:»Y3ladda%>   BASSALASSTETINCH ; !Subitive-Freq
  +Der1+Der/lahtte+V:»lahtte%>    BASSALASSTETINCH ; !Subitive-Caus
  +Der1+Der/lasste+V:»lasste%>    BASSALASSTETINCH ; !Subitive-Dim
      +Der1+Der/st+V:»Q1st        JÅRGESTITINCH    ; !Dim/mom/sub
  +Der1+Der/stalla+V:»X7stalla%>  BASSALASSTETINCH ; !Dim-Freq
 +Der1+Der/stahtte+V:»Q1stahtte%> BASSALASSTETINCH ; !Dim-Caus
 +Der1+Der/stasste+V:»Q1stasste%> BASSALASSTETINCH ; !Double dim
      +Der1+Der/tj+V:»Q6tj        JÅRGESTITINCH    ; !Dim-cont


LEXICON DeverbalNounsBASSAT
  +Der3+Der/lis+A:»Y3liss           LIS        ;
      @C.NeedNoun@ DeverbalNounsBASSAT_flagged ;
LEXICON DeverbalNounsBASSAT_flagged
  +Der2+Der/NomAg:»     ACTORTVder ;
! +Der2+Der/NomAg+N:»@C.NeedNoun@ DenominalNounsActor ;    !not usual
 +Der3+Der/NomAct:»m    BOAHTEMTV  ;
  +Der3+Der/mus+N:»muss MUS        ;
! +Der3+Der/dahka+N:»X7dahka%> N-EVENSTRONGSTEM ; !does not seem usual (TO)
! +Der3+Der/dahka+N:»X7dahka%>Q1 N-EVENWEAKSTEM ; !does not seem usual (TO)

LEXICON DeverbalNounsRAVGGAT
  +Der3+Der/lis+A:»Y3liss           LIS      ;
    @C.NeedNoun@ DeverbalNounsRAVGGAT_flagged ;
LEXICON DeverbalNounsRAVGGAT_flagged
  +Der2+Der/NomAg:»     ACTORder ;
! +Der2+Der/NomAg+N:»@C.NeedNoun@ DenominalNounsActor ;    !not usual
 +Der3+Der/NomAct:»m    BOAHTEM  ;
  +Der3+Der/mus+N:»muss MUS      ;
! +Der3+Der/dahka+N:»X7dahka%> N-EVENSTRONGSTEM ; !does not seem usual (TO)
! +Der3+Der/dahka+N:»X7dahka%>Q1 N-EVENWEAKSTEM ; !does not seem usual (TO)

LEXICON DeverbalNounsASSTAT
  +Der3+Der/lis+A:»Y3liss           LIS      ;
    @C.NeedNoun@ DeverbalNounsASSTAT_flagged ;
LEXICON DeverbalNounsASSTAT_flagged
! +Der2+Der/NomAg:»@C.NeedNoun@  ACTORder ; !because of compounds like tjikar+ asstet
! +Der2+Der/NomAg+N:»@C.NeedNoun@ DenominalNounsActor ;    !not usual
 +Der3+Der/NomAct:»m    BOAHTEM ;
  +Der3+Der/mus+N:»muss MUS     ;
! +Der3+Der/dahka+N:»X7dahka%> N-EVENSTRONGSTEM ; !does not seem usual (TO)
! +Der3+Der/dahka+N:»X7dahka%>Q1 N-EVENWEAKSTEM ; !does not seem usual (TO)


LEXICON DeverbalNounsBASSALASSTET
  +Der3+Der/lis+A:»Y3liss           LIS      ;
    @C.NeedNoun@ DeverbalNounsBASSALASSTET_flagged ;
LEXICON DeverbalNounsBASSALASSTET_flagged
  +Der2+Der/NomAg:»     ACTORTVder     ;
 +Der3+Der/NomAct:»m    BASSALASSTEMTV ;
  +Der3+Der/mus+N:»muss MUS            ;
! +Der3+Der/dahka+N:»X7dahka%> N-EVENSTRONGSTEM ; !does not seem usual (TO)
! +Der3+Der/dahka+N:»X7dahka%>Q1 N-EVENWEAKSTEM ; !does not seem usual (TO)

LEXICON DeverbalNounsRAVGGALASSTET
 +Der3+Der/lis+A:»Y3liss           LIS             ;
    @C.NeedNoun@ DeverbalNounsRAVGGALASSTET_flagged ;
LEXICON DeverbalNounsRAVGGALASSTET_flagged
  +Der2+Der/NomAg:»     ACTORder     ;
 +Der3+Der/NomAct:»m    BASSALASSTEM ;
  +Der3+Der/mus+N:»muss MUS          ;
! +Der3+Der/dahka+N:»X7dahka%> N-EVENSTRONGSTEM ; !does not seem usual (TO)
! +Der3+Der/dahka+N:»X7dahka%>Q1 N-EVENWEAKSTEM ; !does not seem usual (TO)


LEXICON DeverbalVerbsBIEGGAT
       +Der1+Der/l+V:»l           BIEKKASTITinfl ; !Subitive
   +Der1+Der/ladda+V:»Y3ladda%>   BIEGGATinfl    ; !Subitive-Freq
  +Der1+Der/lahtte+V:»lahtte%>    BIEGGATinfl    ; !Subitive-Caus
  +Der1+Der/lasste+V:»lasste%>    BIEGGATinfl    ; !Subitive-Dim
      +Der1+Der/st+V:»Q1st        JÅRGESTITINCH  ; !Dim/mom/sub
  +Der1+Der/stalla+V:»X7stalla%>  BIEGGATinfl    ; !Dim-Freq
 +Der1+Der/stahtte+V:»Q1stahtte%> BIEGGATinfl    ; !Dim-Caus
 +Der1+Der/stasste+V:»Q1stasste%> BIEGGATinfl    ; !Double dim

LEXICON DeverbalVerbsDIEHTET
       +Der1+Der/d+V:e»Q1d9        JÅRGESTITINCH    ; !Causative/refl/resipr/mom/sub/dim/frekv/kont/kona.
   +Der1+Der/dalla+V:á»Q1dalla%>   BASSALASSTETINCH ; !Caus-Freq
  +Der2+Der/dahtte+V:e»Q1dahtte%>  BASSALASSTETINCH ; !Double Caus
  +Der1+Der/dasste+V:e»Q1dasste%>  BASSALASSTETINCH ; !Caus-Dim
       +Der1+Der/l+V:e»l           JÅRGESTITINCH    ; !Subitive
   +Der1+Der/ladda+V:á»ladda%>     BASSALASSTETINCH ; !Subitive-Freq
  +Der1+Der/lahtte+V:e»lahtte%>    BASSALASSTETINCH ; !Subitive-Caus
  +Der1+Der/lasste+V:e»lasste%>    BASSALASSTETINCH ; !Subitive-Dim
      +Der1+Der/st+V:e»Q1st        JÅRGESTITINCH    ; !Dim/mom/sub
  +Der1+Der/stalla+V:á»Q1stalla%>  BASSALASSTETINCH ; !Dim-Freq
 +Der1+Der/stahtte+V:e»Q1stahtte%> BASSALASSTETINCH ; !Dim-Caus
 +Der1+Der/stasste+V:e»Q1stasste%> BASSALASSTETINCH ; !Double dim


LEXICON DeverbalNounsDIEHTET
@C.NeedNoun@ DeverbalNounsDIEHTET_flagged ;
LEXICON DeverbalNounsDIEHTET_flagged
 +Der3+Der/NomAct:»m    BOAHTEM ;
  +Der3+Der/mus+N:»muss MUS     ;


! Odd-syllable stems
!---------------------

LEXICON DeverbalVerbsJÅLLÅRIT
  +Der1+Der/Caus+V:»ahtte%>  BASSALASSTETINCH          ; !Caus
   +Der1+Der/alla+V:»Y4alla%> BASSALASSTETINCH          ; !Freq-cont
  +Der1+Der/asste+V:»asste%>  BASSALASSTETINCH          ; !Dim
  +Der1+Der/ahtja+V:»ahtja%>  INFL-EVEN                 ; !Inchoative
  +Der1+Der/ahtja+V:»ahtja    DeverbalNounsBASSALASSTET ; !Inchoative
 +Der1+Der/ahttjá+V:»ahttjá%> INFL-CONTRACTED           ; !Inchoative
 +Der1+Der/ahttjá+V:»ahttjá   DeverbalNounsTJUOLLÁT     ; !Inchoative

LEXICON DeverbalNounsJÅLLÅRIT
! +Actio+N+Sg+Nom+Der4+Der/ahtes:»                  AHTES      ;
                +Der2+Der/ahkes:»ahkke             SÁDNES     ;
                   @C.NeedNoun@ DeverbalNounsJÅLLÅRIT_flagged ;
LEXICON DeverbalNounsJÅLLÅRIT_flagged
               +Der2+Der/NomAct:»      VSBST-EVEN    ;
                +Der2+Der/NomAg:»iddje ACTORder      ;

LEXICON DeverbalNounsUNNEDIT
! +Actio+N+Sg+Nom+Der4+Der/ahtes:»                  AHTES     ;
                +Der2+Der/ahkes:»ahkke             SÁDNES    ;
                   @C.NeedNoun@ DeverbalNounsUNNEDIT_flagged ;
LEXICON DeverbalNounsUNNEDIT_flagged
             +Der2+Der/NomAct:»      VSBST-EVENTV ;
                +Der2+Der/NomAg:»iddje ACTORTV      ;


LEXICON DeverbalNounsMUJTATJIT
!  +Actio+N+Sg+Nom+Der4+Der/ahtes:»                  AHTES       ;
+Der2+Der/NomAct+N+Der4+Der/ahtes:»                  AHTES       ;
                  +Der2+Der/ahkes:»ahkke             SÁDNES      ;
                   @C.NeedNoun@ DeverbalNounsMUJTATJIT_flagged ;
LEXICON DeverbalNounsMUJTATJIT_flagged
               +Der2+Der/NomAct:»      MUJTATJIBME ;
                +Der2+Der/NomAg:»iddje ACTORTV     ;

LEXICON DeverbalNounsBEGATJIT
!  +Actio+N+Sg+Nom+Der4+Der/ahtes:»                  AHTES      ;
+Der2+Der/NomAct+N+Der4+Der/ahtes:»                  AHTES       ;
                  +Der2+Der/ahkes:»ahkke             SÁDNES     ;
                   @C.NeedNoun@ DeverbalNounsBEGATJIT_flagged ;
LEXICON DeverbalNounsBEGATJIT_flagged
               +Der2+Der/NomAct:»      BEGATJIBME ;
                +Der2+Der/NomAg:»iddje ACTORTV    ;


LEXICON DeverbalVerbsVUORDDELIT
  +Der1+Der/Caus+V:»ahtte%>  BASSALASSTETINCH          ; !Caus
   +Der1+Der/adda+V:»Y4adda%> BASSALASSTETINCH          ; !Freq-cont
  +Der1+Der/asste+V:»asste%>  BASSALASSTETINCH          ; !Dim
  +Der1+Der/ahtja+V:»ahtja%>  INFL-EVEN                 ; !Inchoative
  +Der1+Der/ahtja+V:»ahtja%>  DeverbalNounsBASSALASSTET ; !Inchoative
 +Der1+Der/ahttjá+V:»ahttjá%> INFL-CONTRACTED           ; !Inchoative
 +Der1+Der/ahttjá+V:»ahttjá%> DeverbalNounsTJUOLLÁT     ; !Inchoative


LEXICON DeverbalVerbsLASSÁNIT
   +Der1+Der/adda+V:»Y4adda%> BASSALASSTETINCH          ; !Freq-cont
  +Der1+Der/ahtja+V:»ahtja%>  INFL-EVEN                 ; !Inchoative
  +Der1+Der/ahtja+V:»ahtja%>  DeverbalNounsBASSALASSTET ; !Inchoative
 +Der1+Der/ahttjá+V:»ahttjá%> INFL-CONTRACTED           ; !Inchoative
 +Der1+Der/ahttjá+V:»ahttjá%> DeverbalNounsTJUOLLÁT     ; !Inchoative

LEXICON DeverbalVerbsBIEKKASTIT
               +Der1+Der/Caus+V:»ahtte%>       BIEGGATinfl ; !Caus
                +Der1+Der/alla+V:»Y4alla%>      BIEGGATinfl ; !Freq-cont
               +Der1+Der/asste+V:»asste%>       BIEGGATinfl ; !Dim
   +Der1+Der/ahtja+V+Ind+Prs+Sg3:»ahtja%>Y2     K           ; !Inchoative
   +Der1+Der/ahtja+V+Ind+Prt+Sg3:»ahtja%>Q1j    K           ; !Inchoative
    +Der1+Der/ahtja+V+Ind+ConNeg:»ahtja%>Q1     K           ; !Inchoative
       +Der1+Der/ahtja+V+Pot+Sg3:»ahtja%>Q1sj   K           ; !Inchoative
    +Der1+Der/ahtja+V+Pot+ConNeg:»ahtja%>Q1tja  K           ; !Inchoative
     +Der1+Der/ahtja+V+Imprt+Sg3:»ahtja%>Y1is   ENDLEX      ; !Inchoative
   +Der1+Der/ahtja+V+ImprtII+Sg3:»ahtja%>Y1us   ENDLEX      ; !Inchoative
        +Der1+Der/ahtja+V+PrfPrc:»ahtja%>Y3m    K           ; !Inchoative
           +Der1+Der/ahtja+V+Inf:»ahtja%>t      K           ; !Inchoative
           +Der1+Der/ahtja+V+Ger:»ahtja%>Q1dijn K           ; !Inchoative
           +Der1+Der/ahtja+V+Sup:»ahtja%>Q2tjit K           ; !Inchoative
        +Der1+Der/ahtja+V+VAbess:»ahtja%>Q1k    K           ; !Inchoative
!        +Der1+Der/ahtja+V+VAbess:»ahtja%>Q1dak  K           ; !Inchoative
        +Der1+Der/ahtja+V+VAbess:»ahtja%>Q1k    VUOHTA      ; !Inchoative
!        +Der1+Der/ahtja+V+VAbess:»ahtja%>Q1dak  VUOHTA      ; !Inchoative
          +Der1+Der/ahtja+V+VGen:»ahtja%>Q1     K           ; !Inchoative
  +Der1+Der/ahtja+V+Imprt+ConNeg:»ahtja%>Q1     ENDLEX      ; !Inchoative
  +Der1+Der/ahttjá+V+Ind+Prs+Sg3:»ahttjá%>      K           ; !Inchoative
  +Der1+Der/ahttjá+V+Ind+Prt+Sg3:»ahttjá%>j     K           ; !Inchoative
   +Der1+Der/ahttjá+V+Ind+ConNeg:»ahttjá%>      K           ; !Inchoative
      +Der1+Der/ahttjá+V+Pot+Sg3:»ahttjá%>sj    K           ; !Inchoative
   +Der1+Der/ahttjá+V+Pot+ConNeg:»ahttjá%>tja   K           ; !Inchoative
    +Der1+Der/ahttjá+V+Imprt+Sg3:»ahttjá%>is    ENDLEX      ; !Inchoative
  +Der1+Der/ahttjá+V+ImprtII+Sg3:»ahttjá%>us    ENDLEX      ; !Inchoative
       +Der1+Der/ahttjá+V+PrfPrc:»ahttjá%>m     K           ; !Inchoative
          +Der1+Der/ahttjá+V+Inf:»ahttjá%>t     K           ; !Inchoative
          +Der1+Der/ahttjá+V+Ger:»ahttjá%>dijn  K           ; !Inchoative
          +Der1+Der/ahttjá+V+Sup:»ahttjá%>tjit  K           ; !Inchoative
       +Der1+Der/ahttjá+V+VAbess:»ahttjá%>k     K           ; !Inchoative
!       +Der1+Der/ahttjá+V+VAbess:»ahttjá%>dak   K           ; !Inchoative
       +Der1+Der/ahttjá+V+VAbess:»ahttjá%>k     VUOHTA      ; !Inchoative
!       +Der1+Der/ahttjá+V+VAbess:»ahttjá%>dak   VUOHTA      ; !Inchoative
         +Der1+Der/ahttjá+V+VGen:»ahttjá%>      K           ; !Inchoative
 +Der1+Der/ahttjá+V+Imprt+ConNeg:»ahttjá%>      ENDLEX      ; !Inchoative


LEXICON DeverbalNounsOADDÁDIT  !Oaddádit is first oaddát, so oaddádiddje is Use/-Spell because oaddát should get oaddájiddje, not oaddáDiddje.
                   @C.NeedNoun@ DeverbalNounsOADDÁDIT_flaggged ;
! +Actio+N+Sg+Nom+Der4+Der/ahtes:»                  AHTES      ;
                +Der2+Der/ahkes:»ahkke             SÁDNES     ;
LEXICON DeverbalNounsOADDÁDIT_flaggged
               +Der2+Der/NomAct:»      VSBST-EVEN ;
     +Use/-Spell+Der2+Der/NomAg:»iddje ACTORder      ; !Oaddádit is first oaddát, so oaddádiddje is Use/-Spell because oaddát should get oaddájiddje, not oaddáDiddje.

! Contracted stems
! - - - - - - - - - -

LEXICON DeverbalVerbsOADDÁT
       +Der1+Der/d+V:»d9        OADDÁDITINCH     ; !Causative/refl/resipr/mom/sub/dim/frekv/kont/kona.
   +Der1+Der/dalla+V:»dalla%>   BASSALASSTETINCH ; !Caus-Freq
  +Der2+Der/dahtte+V:»dahtte%>  BASSALASSTETINCH ; !Double Caus
  +Der1+Der/dasste+V:»dasste%>  BASSALASSTETINCH ; !Caus-Dim
      +Der1+Der/st+V:»st        JÅRGESTITINCH    ; !Dim/mom/sub
  +Der1+Der/stalla+V:»stalla%>  BASSALASSTETINCH ; !Dim-Freq
 +Der1+Der/stahtte+V:»stahtte%> BASSALASSTETINCH ; !Dim-Caus
 +Der1+Der/stasste+V:»stasste%> BASSALASSTETINCH ; !Double dim


LEXICON DeverbalNounsOADDÁT
@C.NeedNoun@ DeverbalNounsOADDÁT_flagged ;
LEXICON DeverbalNounsOADDÁT_flagged
  +Der2+Der/NomAg:»jiddje ACTORder  ;
 +Der3+Der/NomAct:»m      OADDÁM    ;
  +Der3+Der/mus+N:»muss   MUS       ;

LEXICON DeverbalNounsTJUOLLÁT
@C.NeedNoun@ DeverbalNounsTJUOLLÁT_flagged ;
LEXICON DeverbalNounsTJUOLLÁT_flagged
  +Der2+Der/NomAg:»jiddje ACTORTV  ;
 +Der3+Der/NomAct:»m      TJUOLLÁM ;
  +Der3+Der/mus+N:»muss   MUS      ;


LEXICON DeverbalNounsSTRÁFFUT
@C.NeedNoun@ DeverbalNounsSTRÁFFUT_flagged ;
LEXICON DeverbalNounsSTRÁFFUT_flagged
  +Der2+Der/NomAg:»jiddje ACTORTV   ;
 +Der3+Der/NomAct:»m      BOAHTEMTV ;
  +Der3+Der/mus+N:»muss   MUS       ;

LEXICON DeverbalNounsDULLUT
@C.NeedNoun@ DeverbalNounsDULLUT_flagged ;
LEXICON DeverbalNounsDULLUT_flagged
  +Der2+Der/NomAg:»jiddje ACTORder   ;
 +Der3+Der/NomAct:»m      BOAHTEM    ;
  +Der3+Der/mus+N:»muss   MUS        ;

LEXICON DeverbalVerbsSJIERRIT
      +Der1+Der/st+V:»st        BIEKKASTITinfl ; !Dim/mom/sub
  +Der1+Der/stalla+V:»stalla%>  BIEGGATinfl    ; !Dim-Freq
 +Der1+Der/stahtte+V:»stahtte%> BIEGGATinfl    ; !Dim-Caus
 +Der1+Der/stasste+V:»stasste%> BIEGGATinfl    ; !Double dim

LEXICON flagMUS
@C.NeedNoun@ MUS ;

!LEXICON V-TODO
!+V+TODO+Use/-Spell: # ;
